【裁判字號】    98,上重更(六),14
【裁判日期】    980921
【裁判案由】    違反槍彈藥刀械管制條例等
【裁判全文】
臺灣高等法院高雄分院刑事判決    98年度上重更(六)字第14號
    上  訴  人
    即  被  告  甲○○
                        （現於臺灣高雄看守所羈押中）
    指定辯護人  本院公設辯護人  于欣潔
上列上訴人因違反槍砲彈藥刀械管制條例等案件，不服臺灣高雄
地方法院92年度重訴字第105 號中華民國93年9 月10日第一審判
決（起訴案號：臺灣高雄地方法院檢察署92年度偵字第15155 號
），提起上訴，判決後經最高法院第六次發回更審，本院判決如
下：
    主  文
原判決關於甲○○部分撤銷。
甲○○共同連續未經許可販賣手槍，處有期徒刑貳拾年，併科罰
金新台幣柒佰貳拾萬元，罰金如易服勞役，以罰金總額與陸個月
之日數比例折算，褫奪公權拾年。扣案如附表所示之物（除編號
30之未具殺傷力制式手槍外）、九三衝鋒槍槍托壹個、行動電話
貳支（門號為0000000000號、0000000000號，均含SIM 卡）及行
動電話壹支（門號為0000000000號，含SIM 卡），未扣案與周明
芳、陳胤志共同販賣槍枝所得新台幣肆拾萬元，連帶沒收。
    事  實
一、甲○○係設址於高雄市○鎮區○○街70號6 樓「鉅億企業有
    限公司」之負責人，在菲律賓有從事冷凍魚貨進出口貿易，
    為自國外走私運輸具殺傷力之槍枝、子彈進口入台販賣圖利
    ，明知具殺傷力之槍枝（含彈匣）、子彈均係我國懲治走私
    條例管制公告管制物品項目及其數額所公告管制之進口物品
    ，亦為槍砲彈藥刀械管制條例第4 條所列管，竟僱用周明芳
    （業經本院更一審判處有期徒刑14年確定），於民國91年6
    間，在高雄地區某處，共同基於運輸、私運管制物品即上述
    槍、彈進口、販賣以牟利之概括犯意聯絡，共謀由甲○○出
    資自菲律賓購買上述槍、彈，並負責運輸、私運入台及在台
    販賣，周明芳則負責於菲律賓參與包裝、夾藏上述槍、彈及
    在台接運、保管上述槍、彈，甲○○允諾於上述槍、彈全數
    販出後，給予周明芳新台幣（下同）100 萬元酬勞。其2 人
    謀議已定，乃由甲○○自91年7 月間起，利用其從事冷凍魚
    貨進出口貿易之機會，多次前往菲律賓馬尼拉，委託綽號「
    強生」之年籍不詳成年男子，在馬尼拉陸續收購上述槍、彈
    （制式90手槍每支4 至5 萬元、制式點25手槍「俗稱掌心雷
    」每支25,000元至3 萬元），並藏放於甲○○在當地承租之
    倉庫內，甲○○則自91年7 月起與周明芳同行或各自單獨前
    往馬尼拉，以防水膠帶包裝所收購之上述槍、彈，伺機走私
    、運輸入台。甲○○於92年5 月中旬認時機成熟，即先前往
    菲律賓馬尼拉，周明芳則於92年6 月8 日前往馬尼拉會合，
    共同將已包裝完成之如附表編號1 至29、31至70號所示之具
    殺傷力槍枝共計69支、不具殺傷力如附表編號30之槍枝1 支
    、各式彈匣130 個、各式子彈13,400顆（附表編號71至85所
    示）、93衝鋒槍槍托1 個，及已銷售出去（如後所述）未扣
    案具殺傷力之手槍2 支（俗稱「沙漠之鷹」之以色列軍事工
    業公司所製造之制式手槍1 支，俗稱「金牛星」之巴西TAUR
    US廠製造之制式90手槍1 支），以白色塑膠袋裝做為記號，
    與所購之小卷、花枝等漁貨一起冷凍結冰（夾藏上述槍、彈
    等物之冷凍魚貨有56箱），將之夾藏於甲○○所購得之其他
    冷凍魚貨中（共計366 箱），利用不知情之馬尼拉地區某漁
    船船員，先將該批夾藏上述槍、彈等物之冷凍魚貨運往中國
    大陸深圳港，甲○○於92年6 月底，再利用不知情之鍾順正
    所經營之「生富漁業有限公司」船舶，自中國大陸深圳港，
    將該批夾藏上述槍、彈等物之冷凍魚貨私運入台而運輸入境
    ，鍾順正乃於92年7 月9 日以無線電連絡該公司所屬、在海
    上作業之「鴻錦號」單拖網近海漁船，於92年7 月11日自中
    國大陸深圳港裝載該批夾藏上述槍、彈等物之冷凍魚貨冷凍
    櫃，於92年7 月13日22時20分許，運抵高雄第二港口碼頭，
    92年7 月14日凌晨卸貨，並由不知情，年籍不詳之搬運人員
    將該批夾藏上述槍、彈等物之冷凍魚貨，載運至高雄市前鎮
    區○○○○路66號「大德冷凍廠」內，甲○○已預先承租之
    316 室冷凍房內藏放，並由周明芳簽收。甲○○於92年7 月
    15日返國後即於翌日（16日），夥同周明芳前往冷凍庫房內
    將該批夾藏上述槍、彈等物之冷凍魚貨解凍，再將尚有防水
    膠帶包裝之該批槍、彈等物，以飼料袋綑裝移至「大德冷凍
    廠」327 室冷凍房內藏置，甲○○復於92年7 月17日17時許
    ，駕駛車號ZE－9143號（起訴書及原審判決書均誤載為ZB－
    9413號）自用小客車，搭載周明芳前往「大德冷凍廠」327
    室冷凍房內，取出該批槍、彈等物之其中35支槍枝（其中以
    色列製俗稱「沙漠之鷹」、巴西製俗稱「金牛星」之制式九
    ０手槍各1 支，及附表編號69及70號所示之制式點25手槍2
    支，嗣經甲○○取走「即後述交付予陳胤志之4 支手槍」，
    故於警方後述查扣時僅剩31支）及不詳數目之子彈，共同運
    輸至高雄市○鎮區○○路29號3 樓之2 之周明芳租處，並將
    原包裝之防水膠帶拆下，予以擦拭、上油整理待售。
二、甲○○於上開槍枝解凍後即與陳胤志（業經本院上重更(一)審
    判處有期徒刑8 年確定）連絡，而共同基於販賣具殺傷力槍
    、彈之概括犯意聯絡，約定由甲○○提供每支制式90手槍（
    含彈匣及50顆子彈）新台幣20萬元之價格，推由陳胤志負責
    找尋買主議價出售並由陳胤志賺取差價。陳胤志乃向有銷售
    門路之郝高貴（業經本院上重更(二)審判處有期徒刑9 年，經
    上訴後由最高法院96年度台上字第4786號判決上訴駁回確定
    ）告知「每支制式90手槍附50顆子彈，價格為23萬元，需現
    金交付」，郝高貴則於知悉陳英哲（業經本院更一審判處有
    期徒刑6 年，經上訴後由最高法院95年度台上字第7049號判
    決上訴駁回確定）有購買槍彈意願，乃於92年7 月18日先行
    向不詳姓名之綽號小胖之人借得60萬元作為販賣槍枝之本錢
    ，並同日（18日）晚間，在高雄市○○區○○路之「鄧師父
    腳底按摩店」，交付現金46萬元（即購買2 支制式90手槍2
    支「各附50顆子彈」）之購槍價金予陳胤志。陳胤志乃於92
    年7 月19日10、11時許，以其所有之0000000000號行動電話
    撥打甲○○所有之0000000000號行動電話連絡，由陳胤志攜
    帶上開郝高貴交付之其中40萬元現金（即陳胤志賺取差價6
    萬元）前往上址之「鉅億企業有限公司」轉交甲○○（此部
    分販賣槍枝所得現款40萬元，嗣後並未查獲而扣案），甲○
    ○除將以色列製俗稱「沙漠之鷹」以及巴西製俗稱「金牛星
    」之制式90手槍各1 支（含彈匣，子彈尚未交付）交付陳胤
    志外，並同時交付附表編號69及70號所示之制式點25手槍2
    支予陳胤志充當「賣槍樣品」以打探行情。陳胤志取得上述
    4 支槍後，於同日（19日）中午12時許，在高雄市○○○路
    之「保時捷車行」附近，將上述制式90手槍2 支（即「沙漠
    之鷹」及「金牛星」各1 支）交予郝高貴，同時依甲○○之
    交代，將上述另2 支制式點25手槍交予郝高貴打探行情。郝
    高貴於取得上述4 支槍後，同日（19日）下午1 時許，撥打
    陳英哲所有0000000000號行動電話聯繫，2 人相約在高雄市
    旗津區旗津渡船口，郝高貴將上述制式90手槍2 支（約定各
    附贈30顆子彈，尚未交付子彈），以每支26萬元價格售予並
    交付陳英哲，陳英哲當場支付現金52萬元給郝高貴（陳英哲
    持有此2 支制式90手槍部分，嗣後並未於陳英哲處查獲而扣
    案），郝高貴從中賺取6 萬元價差（即每支手槍賺3 萬元）
    ；至於充當樣品之制式點25手槍2 支，因陳英哲無意購買而
    仍由郝高貴持有中（此2 支制式點25手槍部分，因屬甲○○
    交付陳胤志打探行情之用，而陳胤志尚未尋妥買主且無販賣
    價金、數量之販賣合意，難認業已著手販賣，而此2 支制式
    點25手槍部分，嗣後於郝高貴處查獲而扣案）。
三、陳英哲因認前向郝高貴購得之上述制式90手槍2 支（即「沙
    漠之鷹」及「金牛星」各1 支）性能良好，再於92年7 月19
    日以104 萬元之價格，向郝高貴訂購制式90手槍4 支（即每
    支26萬元），郝高貴即於同日（19日）下午1 時30分許，以
    其所有之0000000000號諾基亞牌8855型行動電話撥打陳胤志
    所有0000000000號行動電話，表示要加購「沙漠之鷹」之90
    制式手槍6 支（其中2 支係郝高貴自己欲購買），惟於同日
    （19日）下午1 時36分許，郝高貴復以其所有上開行動電話
    撥打陳胤志所有上開行動電話，改定「沙漠之鷹」之制式90
    手槍5 支及「金牛星」制式90手槍1 支，郝高貴則於同日（
    19日）下午4 時許，先前往高雄市鼓山渡船口向陳英哲收取
    4 支槍之104 萬元現款，郝高貴認此次購買數量多，應有更
    大之議價空間（即認每支槍枝購買單價應可壓低），乃於同
    日（19日）下午5 時許，將現款156 萬元交給陳胤志，並要
    求以該價款向實際貨主議價是否足以購買8 支90制式手槍。
    陳胤志收受156 萬元後，即以150 萬元為價金（陳胤志暗扣
    6 萬元）電話聯絡甲○○議價購買8 支90手槍，甲○○於議
    價階段尚未達成以150 萬元販賣8 支90手槍之合致，但仍承
    上開販賣90制式手槍之概括犯意（即郝高貴已交付上述購槍
    價金，縱使雙方議價後就購槍之價金、數量或有變動，但扣
    除陳胤志於本次交易欲賺取之差價後，郝高貴原先向陳胤志
    表示購買6 支90手槍部分並無變更），於同日（19日）下午
    5 時許，駕駛車號ZE－9143號自小客車搭載周明芳前往上址
    「大德冷凍廠」327 室冷凍房拿取數量不詳之槍枝置於該自
    小客車內著手該次販賣犯行，隨後駕車離開「大德冷凍廠」
    ，甫駛至高雄市○鎮區○○路與漁港北一路路口即為跟監員
    警當場查獲車內之甲○○、周明芳（該次販賣犯行因而未遂
    ），並於車內扣得數量不詳之槍、彈（因於現場並未清點）
    ，並依據其2 人之供述，分至上址「大德冷凍廠」327 室冷
    凍房亦扣得數量不詳之槍、彈（因於現場並未清點）及上址
    周明芳租住處扣得31支槍枝及數量不詳之子彈（因於現場並
    未清點），嗣經高雄市政府警察局內清點結果，共計扣押如
    附表編號1 至29、31至68號所示之具有殺傷力槍枝共67支、
    各式彈匣128 個（如附表編號73至84所示，共130 個彈匣，
    但應扣除附表編號69、70號所示制式點25手槍「此2 支手槍
    係於郝高貴處扣得，如後所述」之彈匣2 個，即附表編號75
    、78所示彈匣應各扣除1 個）、制式90子彈、點25子彈等，
    共13400 顆（附表編號71、72、85）、93衝鋒槍槍托1 個、
    及附表編號30不具殺傷力之槍枝1 支等物。復依甲○○之供
    述，循線於同日（19日）下午6 時45分許，在高雄市○鎮區
    ○○街70號前，查獲等候甲○○之陳胤志，並於陳胤志身上
    查獲而扣押150 萬元（即上述由郝高貴交付之販賣槍枝所得
    ，陳胤志未及交付甲○○；陳胤志身上之另6 萬元現款，未
    據警方查扣）；復依陳胤志之供述，於同日（19日）下午7
    時許，循線前往高雄市○○區○○路「沙多宮」前查獲郝高
    貴，並於郝高貴之黑色背包內查獲而扣押如附表編號69、70
    號所示具有殺傷力之制式點25手槍2 支（均含彈匣1 個，彈
    匣部分即附表編號75、78所示彈匣各1 個，與上開128 個彈
    匣合計共130 個），及現金14萬元、諾基亞牌8855型行動電
    話2 支、易付卡4 張（門號分別為0000000000號、00000000
    00號、0000000000號、0000000000號）；再依郝高貴之供述
    ，循線於同日（19日）晚間8 時30分許，在高雄市鼓山區○
    ○○路輪渡船站前查獲陳英哲，並於陳英哲身上起獲諾基亞
    牌2100型（門號為0000000000號）、諾基亞牌6100型（門號
    為0000000000號）及摩托羅拉3688型（門號為0000000000號
    ）行動電話各1 支。
四、案經高雄市政府警察局移送臺灣高雄地方法院檢察署檢察官
    偵查起訴。
    理  由
甲、程序方面：
一、被告甲○○於警詢之陳述，並無受警有何誘導不正取供之情
    形，業據證人即承辦員警戊○○於本院前次更審審理時到庭
    具結證述在卷（見本院上重更(五)第244 頁），而被告於警詢
    、偵查之陳述，又查無其他積極證據足認此部分訊問，有何
    公務員或其他第三人向其施以何不正方法，依據刑事訴訟法
    第156 條第1 項規定，認有證據能力。
二、證人即共同被告周明芳、陳胤志、郝高貴之警詢陳述：
  (一)上開證人等人於警詢陳述關於被告甲○○犯罪情節部分，因
    與其等嗣於原審證述內容不符，而其等先前之陳述較近於案
    發時間，對於案情記憶自然較為深刻，且對於案情敘述較少
    出於對於被告涉案之顧慮。
  (二)證人周明芳於92年7 月20日警詢時其妹周碧珠在場（見警卷
    第5 頁），嗣後借提之警詢亦有委任律師在場（見偵查卷第
    174 頁），借提後由檢察官複訊時亦表示警詢筆錄實在，警
    察無刑求非法取供情事等語（見偵查卷第178 頁），證人周
    明芳並於本院前審審理時表示其在警詢、偵查時陳述均實在
    ，係出於自由意思並無遭非法取供等情（見本院上重更(二)卷
    (二)第12頁）。
  (三)證人陳胤志於92年7 月20日警詢時通知母親李翠森在場（見
    警卷第10頁），雖證人陳胤志以其於92年7 月20日製作第2
    次警詢筆錄前，未有足夠之休息，為疲勞偵訊，且係因警員
    要求其配合才為不實之陳述，且警員會把其他被告的口供拿
    給其看要求其配合等語。惟查：
  (1)陳胤志於同年月20日凌晨1 時15分許製作第1 次警詢筆錄後
    ，於時隔6 時35分鐘後之同日清晨7 時50分許，方製作第2
    次警詢筆錄，此有警詢筆錄在卷可憑，且為共同被告陳胤志
    所是認，足見共同被告陳胤志於2 次警詢筆錄間已有充分之
    休息時間，並無任何證據證明陳胤志於警訊中有遭受任何疲
    勞訊問之情，又該警詢筆錄係採一問一答、全程錄音之方式
    為之，期間並無中斷錄音之情形，有警詢筆錄錄音帶譯文1
    份在卷可憑（見原審卷(二)第651 頁至第669 頁），是共同被
    告陳胤志主張該第2 次警詢筆錄係陳胤志於遭疲勞訊問下所
    為，要與事實不符。
  (2)警員於陳胤志製作第2 次警詢時，雖有以口頭表示要求被告
    陳胤志「配合」、「犯後態度最重要」等語（見原審卷(二)第
    652 頁、第653 頁、第654 頁），然證人即負責詢問、記錄
    之警員尤啟明、洪健智，均證稱：所謂之「配合」係指要按
    照事實來陳述，並無威脅利誘之情事（見原審卷(二)第630 頁
    ），而依譯文之前後文連續觀之，警員只是曉諭陳胤志本件
    證據很明確，故要講實話，並無強脅被告需按警員之意思陳
    述，此為訊問技巧之運用，要難因警員於口頭上說要「配合
    」一語，逕認陳胤志於警詢所為之陳述非基於其自由意識所
    為。
  (3)陳胤志雖稱：警員於詢問時，有因其供述與其他共犯不同，
    而提示其他共犯之筆錄予陳胤志等語，然從原審翻譯之譯文
    （原審卷(二)第651 頁至第669 頁、第786 頁至第872 頁）觀
    之，並無此種情事。退一步言，若上開陳述屬實，亦僅為警
    員運用訊問技巧，藉由其他共犯之陳述，以喚醒陳胤志記憶
    之作法，尚難認警員有誘導或強脅之情事；是從外部觀之，
    陳胤志之自由意識並未因此被剝奪，自有任意性存在。
  (四)證人陳胤志嗣後借提之警詢時有委任律師在場（見偵查卷第
    40頁、第196 頁），借提後由檢察官複訊時亦表示警詢筆錄
    實在，警察無刑求非法取供情事（見偵查卷第64頁、第216
    頁）。
  (五)證人郝高貴於92年7 月19日、20日警詢時均陳明其1 人應詢
    即可等語（見警卷第13頁、第15頁），其嗣後借提之警詢時
    有委任律師在場（見偵查卷第43頁、第71頁、第116 頁、第
    186 頁、第193 頁、第252 頁），借提後由檢察官複訊時亦
    表示警詢筆錄實在，警察無刑求非法取供情事（見偵卷第64
    頁、第103 頁、第122 頁、第189 頁、第217 頁、第276 頁
    ）。
  (六)據上，足認證人周明芳、陳胤志、郝高貴各於警詢時受外力
    、人情等干擾程度較低，又無其他證據可認有何非出於自由
    意志陳述之情形，足認證人周明芳、陳胤志、郝高貴上開警
    詢陳述有較可信之特別情況，且為證明被告甲○○犯罪事實
    存否所必要，依刑事訴訟法第159 條之2 規定，均認有證據
    能力。
三、證人周明芳、陳胤志、郝高貴各於偵查、原審中以被告身分
    所供關於被告甲○○犯罪情節部分，依法無庸具結，且因與
    其等嗣於原審立於證人地位所為陳述不符時，因證人於審判
    中已到場作證，被告甲○○既有對其詰問之機會，法院亦得
    親自觀察該證人前後陳述不一致之反應，以判斷何者陳述較
    為可採，則該不符部分認有證據能力（最高法院95年度台上
    字第2361號、96年度台上字第3527號判決要旨足參）。
四、卷附之「鴻錦號」船籍資料文件、魚貨裝箱單、甲○○及周
    明芳入出境查詢結果、高雄市政府警察局93年5 月5 日高市
    警刑偵十二字第0930027503號函、國防部參謀本部人事參謀
    次長室95年6 月27日選道字第0950007285號函、高雄市政府
    警察局刑警大隊搜索、扣押筆錄、扣押物品收據、扣押物品
    目錄表、高雄市政府警察局95年6 月2 日高市警刑偵12字第
    0950036980號函暨所附照片、解說等資料、內政部97年5 月
    16日函，固均屬書面之傳聞證據，然檢察官、被告、辯護人
    已於本院審理調查上開書證予以提示並告以要旨時，由檢察
    官、被告、辯護人表示意見，當事人或辯護人已知此等書證
    乃傳聞證據，而就此證據能力均表示無意見，即同意作為證
    據，且本院認為以之作為本件論証之證據，均與待證事實具
    有關聯性，且無證據證明此等書證有何遭變造或偽造情事，
    作為本案之證據亦屬適當，依刑事訴訟法第159 條之5 第1
    項規定，自得為證據。
五、本件監聽錄音係偵查犯罪機關依法定程序實施監聽所得（參
    卷附通訊監察書及附表），而後述卷附之監聽錄音譯文，雖
    為偵查犯罪機關單方面製作而為審判外之書面陳述，但被告
    與其辯護人均已知此部分譯文乃傳聞證據，而就此證據能力
    均表示無意見，即同意作為證據，且經本院審理時踐行調查
    證據之程序，自得採為認定犯罪事實之基礎（最高法院93年
    度台上字第6510號判決要旨足參），另本院認為以之作為本
    件論証之證據，均與待證事實具有關聯性，且無證據證明此
    部分譯文有何遭變造或偽造情事，作為本案之證據亦屬適當
    ，依刑事訴訟法第159 條之5 第1 項規定，自得為證據。
六、按鑑定人由審判長、受命法官或檢察官就下列之人選任1 人
    或數人充之：(一)就鑑定事項有特別知識經驗者。(二)經政府機
    關委任有鑑定職務者；鑑定之經過及其結果，應命鑑定人以
    言詞或書面報告；法院或檢察官得囑託醫院、學校或其他相
    當之機關、團體為鑑定，或審查他人之鑑定，並準用第203
    條至第206 條之1 規定，刑事訴訟法第198 條、第206 條第
    1 項、第208 條第1 項分別定有明文。本件卷附槍彈鑑定書
    ，雖係被告以外之人於審判外之書面陳述，然內政部警政署
    刑事警察局係臺灣高等法院檢察署關於槍彈有無殺傷力之概
    括選任鑑定機關，此有臺灣高等法院檢察署92年9 月9 日檢
    文允字第0921001203號函附之「臺灣高等法院檢察署檢察長
    概括選任鑑定機關表列」足參，則上開槍彈鑑定書，為刑事
    訴訟法第159 條第1 項規定之例外情形，應有證據能力。
乙、實體方面：
一、訊據上訴人即被告甲○○供承伊有於上揭時、地利用不知情
    之菲律賓馬尼拉地區某漁船船員，將上述夾藏於冷凍魚貨之
    槍、彈等物，先運至中國大陸深圳港，再利用不知情之生富
    漁業有限公司負責人鍾順正以該公司所屬之「鴻錦號」漁船
    ，自深圳港將夾藏於冷凍魚貨之上述槍、彈等物走私、運輸
    入境進入高雄第二港口，復利用不知情之搬運人員運輸至上
    址「大德冷凍廠」，伊與周明芳將冷凍廠內之部分槍、彈解
    凍，將其中35支槍枝及不詳數量子彈運輸至周明芳上址租屋
    處，伊之後取出其中4 支槍枝交付陳胤志，嗣後伊與周明芳
    在上開時、地為警查獲，並在伊所駕駛車內、周明芳上址租
    屋處（此處扣押31支槍枝及不詳數量子彈）及「大德冷凍廠
    」327 室內，共計扣押如事實欄所示槍、彈等物，及上開連
    續販賣槍、彈等犯行不諱。
二、經查：
  (一)上開事實欄一部分，業據：
  1.被告甲○○於92年7 月20日警詢坦承：「警方所查獲之扣押
    物品全部都是我的。是我從菲律賓馬尼拉以漁船走私入境。
    我在菲律賓有從事海產進出口貿易，因這一層關係，我從91
    年7 月陸續前往馬尼拉，透過綽號強生向當地人收購槍彈，
    收集起來放在我承租之倉庫內。92年6 月我打行動電話給周
    明芳，叫他前往菲律賓我承租之倉庫與我會合，2 人一起以
    防水貼布包裝我在當地收購之槍彈，夾藏我所購買之56箱小
    卷與花枝冷凍結冰，之後藏放等待載運。委託「生富漁業有
    限公司」船舶，將該批夾藏上述槍、彈等物之冷凍魚貨（56
    箱）與其他魚貨（310 箱）共計366 箱駛回高雄港卸貨，由
    搬運公司將我託運之魚貨品載至我承租之大德冷凍廠。我剛
    好7 月12日要出境至澳門，我交代周明芳屆時至大德冷凍廠
    處理運回之魚貨品，我於7 月15日由澳門回台，7 月16日我
    和周明芳前往冷凍廠將小卷與花枝解凍。92年7 月17日取出
    我走私之部分槍彈，載至高雄市○鎮區○○路29號3 樓之2
    周明芳租住處，2 人整理完槍彈後，我告知陳胤志，由他找
    人來購買。」等語（見警卷第2 頁正、反面），於同日偵查
    中亦供稱：「我是鉅億企業公司負責人，從事進出口海產。
    91年7 月我去菲律賓接觸當地槍枝集團就陸續向他們買槍，
    ‧‧短槍（即制式90手槍每支）4 至5 萬元、掌心雷（即制
    式點25手槍每支）2 萬5 千元至3 萬元，‧‧，共買了72支
    槍枝，子彈13400 顆，92年6 月間我請周明芳去菲律賓的馬
    尼拉幫我包裝槍枝，外面覆蓋小卷、花枝，再運去當地冷凍
    庫內，‧‧後再裝上生富漁業公司的搬運船，將夾藏在56箱
    魚貨之槍彈及其他310 箱魚貨一起運回台灣，‧‧，請周明
    芳在高雄替我接貨，‧‧92年7 月16日我將夾藏槍、彈之魚
    貨解凍後，陸續搬去周明芳住處。我與周明芳事先有約定，
    這些槍賣完後會給周明芳100 萬元酬勞。」等語（見偵卷第
    3 頁反面至第4 頁正面），於同日經原審為羈押訊問時，亦
    為同一陳述（見原審419 號聲羈卷第6 頁），於92年9 月5
    日偵查中亦稱：「錢（指在菲律賓購買槍枝款）是我自己帶
    過去的，是用美金現金分批帶過去的」等語（見偵卷第239
    頁），嗣至起訴後由原審初訊時，亦坦承有起訴書上所載此
    部分犯行等情（見原審卷(一)第43頁）。
  2.共同被告周明芳於92年7 月20日警詢中陳稱：「被警查獲之
    各式長短槍枝、子彈、彈匣都是甲○○利用漁船走私進入台
    灣。整個走私計劃是從91年6 月開始，由甲○○一人獨資利
    用漁船從菲律賓走私槍械進入台灣，我負責幫他從藏放槍械
    之冷凍庫內將槍枝及子彈取出解凍，並負責將已解凍之槍械
    運回住處藏放。甲○○告知我走私上岸槍械計有72支、子彈
    13400 顆。本次走私進口之第一批解凍槍、彈運回我住處藏
    放。走私槍枝是包裝起來藏放在魚貨內。甲○○要走私這批
    槍枝前有告知我，如成功走私入台後，由我負責保管所有槍
    、彈及運送，在所有槍枝全數賣出後，甲○○會給我100 萬
    元。」等語（見警卷第5 頁反面至第6 頁正、反面），於同
    日偵查中亦供稱：「甲○○僱用我的，當初談好，如槍枝賣
    完，我可賺100 多萬元的酬勞。我也有去菲律賓馬尼拉替甲
    ○○包裝槍枝夾藏到魚貨內，之後甲○○再把魚貨送上船。
    我陸續去過3 、4 次菲律賓幫甲○○包裝槍枝，最後一次是
    92年6 月8 日。」等語（見偵查卷第5 頁反面至第6 頁反面
    ），於同日經原審為羈押訊問時，亦為同一陳述（見原審41
    9 號聲羈卷第7 頁至第8 頁），於92年8 月4 日警詢中亦稱
    ：「槍枝是由甲○○前往菲律賓購買的，再通知我前往菲律
    賓包裝槍枝‧‧，槍枝走私入境後由我去冷凍廠點收366 件
    魚貨，之後則與甲○○將槍枝解凍，搬至我住處後再清理。
    此次走私都是由甲○○一人出資。」等語（見偵查卷第174
    頁反面至第175 頁），嗣至起訴後由原審初訊時，亦坦承有
    起訴書上所載此部分犯行等情（見原審卷(一)第47頁）。
  3.被告甲○○與周明芳有上開共同私運、運輸附表所示之槍械
    、子彈及未扣案之另2 支槍枝（「沙漠之鷹」之以色列軍事
    工業公司所製造之制式手槍1 支，「金牛星」之巴西TAURUS
    廠製造之制式90手槍1 支）入境來台，並共同將之解凍後藏
    放在大德冷凍廠、周明芳租處等並伺機販賣等事實，核其二
    人所供上情大致相符，又被告甲○○於92年6 月底，利用不
    知情之鍾順正所經營之「生富漁業有限公司」船舶，自中國
    大陸深圳港，將該批夾藏上述槍、彈等物之冷凍魚貨私運入
    台而運輸入境，鍾順正乃於92年7 月9 日以無線電連絡該公
    司所屬、在海上作業之「鴻錦號」單拖網近海漁船，於92年
    7 月11日自中國大陸深圳港裝載該批夾藏上述槍、彈等物之
    冷凍魚貨冷凍櫃，於92年7 月13日22時20分許，運抵高雄第
    二港口碼頭，92年7 月14日凌晨卸貨，並由不知情，年籍不
    詳之搬運人員將該批夾藏上述槍、彈等物之冷凍魚貨，載運
    至高雄市前鎮區○○○○路66號「大德冷凍廠」等情，亦據
    證人鍾順正亦於警詢、偵查具結證述明確（見偵查卷第45頁
    至第46頁、第321 頁反面），並有「鴻錦號」船籍資料文件
    、魚貨裝箱單在卷可憑（見偵查卷第52頁至第56頁）。
  4.被告甲○○嗣於原審及本院前審歷審翻異前詞，辯稱：其係
    因積欠「強生」賭債，受脅迫才替「強生」走私、運輸本案
    槍、彈，其並非本案槍、彈之所有人等語，並舉證人丙○○
    、劉文彬、周明芳、丁○○為證。查：
  (1)證人丙○○於原審時結證稱：「曾於1 、2 年前在菲律賓馬
    尼拉遇到甲○○，甲○○說輸了10幾萬美元，並說向「強生
    」借了10萬美元。」等語（見原審卷(三)第1070頁至第1072頁
    ），證人劉文彬於原審證稱：「92年3 、4 月間，甲○○跟
    我說他有欠『強生』的錢，『文德仔』向他逼債，要我去請
    『文德仔』讓他慢慢還。」等語（見原審卷(三)第1067頁至第
    1069頁）；證人周明芳於本院上訴審時結證稱：我有聽被告
    甲○○說過有積欠「強生」錢，且我有替被告甲○○拿錢到
    菲律賓還錢給「強生」，又曾經有人到公司向被告甲○○討
    債，討債的人很兇，可能是欠「強生」錢的問題等語（見本
    院上重訴卷(二)第216 頁、第217 頁）及於本院更三審證稱：
    「（91年、92年你有無與被告去菲律賓賭博？）有，我看到
    被告輸錢比較多。」，「（有無積欠強生賭債？你如何知道
    ？）有。因為我們在一起所以我知道，當時甲○○輸了很多
    錢，他向強生調錢。」，「（你的意思甲○○手上的錢輸光
    ，所以向強生調錢賭博？）是。」，「（就你知道強生有無
    向被告要債？時間是在什麼時候？）有，時間很久，大概是
    在案發前後不久。」，「（你們運輸扣案槍枝被告有無跟你
    說要抵債？）被告欠很多錢，被告有跟我說強生他們逼債很
    急，有要幫他們運一些東西，就我所瞭解就是這樣。」，「
    （你所指槍彈是運輸回來要槍彈抵債或是運送工錢抵債？）
    貨物是強生的，應該運回來東西交給他們作為抵賭債。」等
    語（見本院重上更(三)卷第210 頁）。證人丁○○於本院更二
    審證稱：「不知道強生有無叫甲○○私運槍械到台灣，有聽
    到莊馥全說過有一鄭姓船東欠強生錢，好像說要他們運送一
    批貨到台灣，不知道是什麼貨，我不認識鄭姓船東。」等語
    （見本院上重更(二)卷(二)第7 頁）。
  (2)然證人丙○○、劉文彬、周明芳、丁○○所述關於被告甲○
    ○積欠「強生」賭債一節，均係自甲○○處所聽聞，並非證
    人等之親身體驗或於事情發生時有在場共聞共見，則就此部
    分之陳述，要屬傳聞證據，且與被告甲○○上開歷次自白內
    容不符，另證人周明芳所述，亦與其所供上情相左，均無從
    證明是否與事實相符，而採為有利於甲○○之認定。又證人
    戊○○於本院證述「甲○○在查獲當時並無向警方人員表示
    ，他是因為積欠強生的賭債才被迫走私本案的槍枝，甲○○
    是說是拜託強生在菲律賓幫忙收購槍枝來走私槍枝」（見本
    院上重更(五)卷第244 頁），且本案扣押槍、彈之貨主，若係
    「強生」而非屬被告所有，則被告將槍枝解凍後，何以不即
    時交付「強生」所指派之人，卻將其中4 支手槍帶到其公司
    ？且將4 支手槍交付陳胤志？足徵被告於本院前審所辯上情
    ，顯與常情不符且非事實可採。
  5.證人即共同被告周明芳嗣於原審及本院前審雖稱：只有替甲
    ○○保管走私入境之槍彈，但未參與包裝槍械走私、販賣槍
    械之犯行云云，被告甲○○亦於原審改稱：周明芳只是保管
    槍枝云云。惟周明芳有多次前往菲律賓馬尼拉幫忙甲○○包
    裝槍枝夾藏於魚貨，以供走私入境販賣之用等情，業據被告
    甲○○及周明芳供證如上，且有其2 人入出境查詢結果附卷
    可稽（見偵查卷第242 頁至第244 頁），並核與卷附入出境
    查詢結果所載之各航空公司航班資料相符（見本院上重更(一)
    卷(三)第42頁至45頁）。又周明芳係與甲○○共同前往大德冷
    凍廠搬運藏放在該處之槍、彈時為警查獲（參證人即警員戊
    ○○原審證詞及被告、周明芳之供），若周明芳只是單純受
    甲○○之託代管槍、彈，為何還要與甲○○一起去冷凍廠搬
    運槍彈？足徵周明芳所稱上情，純屬為己卸責之詞，尚不影
    響其與被告甲○○係屬本案共同正犯關係。
  6.關於警方在周明芳住處查扣之槍枝正確數量應為31支之事實
    ，業據本院此次更審會同檢、辯、被告當庭勘驗蒐證錄影帶
    查明在卷（見本院上重更(五)卷第192 頁），又高雄市政府警
    察局經原審法院指示承辦人員勘驗蒐證錄影帶結果，亦覆稱
    ：經從周明芳住處蒐證錄影帶中觀看清點計有槍枝31枝等語
    ，此有該局93年5 月5 日高市警刑偵十二字第0930027503號
    函可參（見原審卷(二)第539 頁），則周明芳於警詢雖稱：「
    在我租住處查獲解凍經扣案之槍枝為28支；甲○○走私第一
    批解凍槍枝是32支。」等語（見警卷第5 頁反面、第6 頁正
    面），然周明芳於原審證稱：「之前不知，是警方查獲帶去
    的時候，警察才算給我聽是28支。」等語（見原審卷(二)第74
    2 頁），於本院上訴審亦證稱；「當時我不知道查獲槍枝幾
    支，是警察告訴我查獲28支，因印象中甲○○有拿4 支出去
    ，所以我說總共32支槍枝。」等語（見本院上重訴卷(二)第21
    3 頁、第215 頁），堪認共同被告周明芳於警詢時係因警方
    告知在其住處共查獲28支手槍，而因被告甲○○於查獲當日
    早上有取走4 支手槍（即交付給陳胤志之4 支手槍），周明
    芳始於警詢陳稱上情，又證人戊○○警員亦證述「警方在警
    局辦公室內清點槍枝時，有員警提到另外的28支是指在周明
    芳住處查到的28支，這是警員當時回報市警局的數量」，故
    所稱「在周明芳住處查扣28支槍枝」，係屬案發當時初略之
    計算，應認定此部分查扣為31支手槍（被告於本院更五審亦
    不爭執此點，見本院上重更(五)卷第193 頁）。復加以被告及
    周明芳均不爭執，被告於92年7 月19日上午有自周明芳住處
    取走4 支手槍（如後所述），堪認被告甲○○於92年7 月17
    日17時許，與周明芳前往「大德冷凍廠」327 室冷凍房內，
    取出本案走私該批槍、彈中之35支槍枝（其中以色列製俗稱
    「沙漠之鷹」、巴西製俗稱「金牛星」之制式90手槍各1 支
    ，及附表編號69及70號所示之制式點25手槍2 支，嗣經甲○
    ○取走「即後述交付予陳胤志之4 支手槍」，故於警方後述
    查扣時僅剩31支）及不詳數目之子彈，共同運輸至高雄市○
    鎮區○○路29號3 樓之2 之周明芳租處，並將原包裝之防水
    膠帶拆下，予以擦拭、上油整理待售等事實。
  (二)上開事實欄二部分，業據：
  1.被告甲○○於92年7 月20日警詢坦承：「因我告訴陳胤志我
    已將槍彈走私入境，叫陳胤志至我公司面談後敲定，19日在
    我公司交易，陳胤志帶40萬元，我聯絡周明芳至他租住處取
    出2 支制式點25口徑手槍、2 支制式90口徑手槍，至公司與
    陳胤志交易，90手槍我以每支20萬元賣給陳胤志（按甲○○
    真意應指賣給陳胤志所找之買主，蓋陳胤志並無出資向甲○
    ○購槍，而屬為甲○○參與共同販槍之角色，如後所述），
    點25制式手槍是我叫陳胤志去詢問行情。陳胤志將40萬元交
    給我後即離開。我目前只找到陳胤志有門路替我銷售槍彈，
    初步我和他達成共識，以每把手槍附帶子彈50發賣給（按應
    係「交給」）陳胤志去轉售。」等語（見警卷第2 頁反面至
    第第3 頁反面），核與共同被告周明芳於92年7 月20日警詢
    所陳：「7 月19日早上10點多，甲○○打我行動電話說要出
    4 用東西（指槍枝），我則以紙袋包好讓甲○○拿去，‧‧
    本次子彈尚未交與。」等語（見警卷第6 頁正、反面）等情
    相符，又被告於同日偵查中亦坦承：「槍都由陳胤志幫我賣
    ，我1 支（手槍）給陳胤志20萬元賣，差價由陳胤志賺，7
    月19上午陳胤志向我拿2 支90手槍，2 支點25手槍是要拿給
    別人看樣品，有付了40萬元，我有向他說若還要時，看要多
    少錢要帶過來，一手交錢一手交貨。」等語（見偵查卷第4
    頁反面），復參以其於92年9 月5 日偵查中所供：「除這次
    外之前並無委託陳胤志替我賣過槍。」等語（見偵查卷第23
    9 頁），足認被告甲○○交付槍枝給陳胤志之真意，實係委
    由陳胤志尋找槍枝買主，而非由被告逕將槍枝賣給陳胤志甚
    明。且被告甲○○於警詢、偵查均坦承：「收購90口徑手槍
    每枝4 至5 萬元不等。」等語，則其以制式90手槍1 支附50
    顆子彈之售價20萬元出售，其間差價甚鉅，足見被告確有販
    售槍械營利之意圖。
  2.證人即共同被告陳胤志於92年7 月20日警詢陳稱：「我欠甲
    ○○150 萬元，利用替甲○○銷售槍彈工錢來抵債，我僅替
    甲○○銷售槍彈給郝高貴，並無再銷售槍彈給他人。92年7
    月19日交予甲○○40萬元，是郝高貴向我購買槍枝轉交給甲
    ○○之費用。我帶40萬元是向甲○○買2 支制式90手槍的錢
    ，另2 支制式點25手槍是槍械樣本之用。」等語（見警卷第
    10頁反面至第11頁反面），其於92年8 月12日警詢陳稱：「
    郝高貴在92年7 月18日晚上在高雄市左營區我住處附近（鄧
    師傅腳底按摩店）有交付我購買槍械的錢46萬元，我於92年
    7 月19日上午11時許至甲○○公司，拿該筆錢其中的40萬元
    給甲○○，由甲○○交付2 支90手槍及2 支點25手槍給我，
    ‧‧前往郝高貴在三民區○○○路之住處附近‧‧交給郝高
    貴。」等語（見偵查卷第196 頁）。
  3.證人即共同被告郝高貴於92年7 月19日警詢時證稱：「槍是
    胤志（即陳胤志）叫我替他販售的。92年7 月16日胤志約我
    見面跟我說槍要進來了，叫我找買主，17日胤志拿槍圖片給
    我，18日我跟小胖表示要向他借60萬元作為販售槍的本錢，
    我就留我女友潘美選華南銀行北高雄分行帳號給他，19日11
    時許，胤志要拿4 支槍給我作為欲購買槍之人觀看的樣本。
    我於92年7 月19日中午12時去旗津渡輪站將2 支槍（鷹牌「
    沙漠之鷹」、金牛星各1 支）給陳英哲，他拿了52萬給我。
    」等語（見警卷第13頁反面至第14頁），其於92年8 月5 日
    警詢又稱：「陳英哲第1 次購買2 支90制式手槍交付52萬元
    。是我先拿自己的錢46萬元給陳胤志，‧‧，我取得2 支90
    制式手槍後，以52萬元賣陳英哲。」等語（見偵查卷第186
    頁反面至第187 頁），可見陳胤志係以每支90手槍23萬元之
    價格出售給郝高貴，郝高貴再以每支26萬元之價格出售給陳
    英哲，應可認定。至於郝高貴於偵查中供稱：「我先拿自己
    的錢46萬元給陳胤志，尚欠陳胤志6 萬元，‧‧我取得該2
    支90制式手槍後，以52萬元賣給陳英哲。」等語（見偵查卷
    第187 頁），然郝高貴既向朋友先借得60萬元，且購得之手
    槍一轉手即可取得現金，何況槍枝買賣一般均一手交錢一手
    交貨，豈有容其積欠陳胤志6 萬元之理？又果真其係以每支
    23萬元之價格像陳胤志買入，其何須多此一舉再以23萬元之
    原價賣給陳英哲，而干冒販賣槍枝將被判重刑之風險？可見
    郝高貴上開偵查中之供詞，應係對轉取價差之情有所隱瞞，
    尚不足採。
  4.此部分經由陳胤志與郝高貴上開轉手販賣，而由陳英哲所購
    得之2 支90制式手槍（鷹牌「沙漠之鷹」、金牛星各1 支）
    雖未扣案，而依槍砲彈藥刀械管制條例第4 條規定，本條例
    所稱之槍砲及彈藥，指具有「殺傷力」、「破壞力」之各式
    槍砲而言，彈藥係指可供前述槍砲使用之子彈等物。槍砲彈
    藥是否具有構成要件「殺傷力」、「破壞力」之認定，固應
    經過專業機構鑑定結果為據。然若未經扣案，則其殺傷力無
    法以專業機構之認定為憑之時，自應參酌其他間接證據加以
    綜合判斷。查：
  (1)被告甲○○走私入境經警查獲之槍枝70支，除附表編號30之
    槍枝無殺傷力外，其餘均屬有殺傷力之制式手槍，有巴西製
    、捷克製、美國製、以色列製等等各式制式手槍，有內政部
    警政署刑事警察局槍彈鑑定書可稽（外放），而此未扣案2
    支手槍與扣案之大多數其餘槍枝均屬同次走私之槍械，又該
    2 支手槍經甲○○出售後，尚經過陳胤志、郝高貴之手，始
    交給陳英哲（如上所述），且證人周明芳、陳胤志則為陸軍
    下士退伍，此有國防部參謀本部人事參謀次長室95年6 月27
    日選道字第0950007285號函附卷可考（見本院上重更(一)卷(二)
    第194 頁），受過軍事訓練，足認對於槍枝是否具有殺傷力
    ，應知之甚詳，且參諸被告甲○○及共同被告周明芳、陳胤
    志、郝高貴等人於警詢均供稱交付、收受之槍枝係制式槍枝
    ，且參酌共同被告陳胤志、郝高貴等人於警詢時均可明確回
    答沙漠之鷹、金牛星均為90制式手槍，顯然其等對於槍枝區
    分為制式及改造之非制式槍械，有所了解。
  (2)共同被告陳英哲曾有未經許可、無故寄藏槍彈而違反槍砲彈
    藥刀械管制條例以及無故持槍、意圖供犯罪之用而持有軍用
    子彈、殺人未遂之前科，有台灣高等法院被告前案紀錄表在
    卷可考，衡情陳英哲對於槍械之性能、種類等等應頗有了解
    ，其買受「沙漠之鷹」及「金牛星」之90制式手槍各1 支，
    且進而欲追加槍枝數量（如後所述），顯然其對於之前所購
    得之手槍性能應屬良好，方有意願再加購4 支，足徵陳英哲
    所購買之未扣案2 支手槍，均屬性能良好並具殺傷力之制式
    槍枝，應可認定。至於附表編號30之捷克廠製制式半自動槍
    枝，係因扳機無法釋放撞針之例外原因而不具殺傷力，且其
    餘扣案槍枝並無相同之故障原因，而陳英哲購買之2 支手槍
    非屬上開捷克廠製之同型式槍枝，自不能謂附表編號30之槍
    枝之故障情形亦可能會發生於陳英哲所購得之2 支手槍，遽
    認此2 支手槍並無殺傷力，而採為被告甲○○有利之認定。
  5.被告甲○○警詢業已供稱其與陳志胤敲定90手槍每支20萬元
    ，陳胤志交付40萬元而取走2 支90手槍，至於點25手槍係甲
    ○○交給陳胤志請其代為打探行情，並非已經出售給陳志胤
    所找尋到之買主，雖與陳胤志警詢供述有異，然陳胤志所稱
    ：原本於92年7 月18日告訴我每支制式90手槍的價格均為20
    萬元，此供述與甲○○所稱之價格制式90手槍每支20萬元此
    點相符，堪認甲○○與陳志胤最初之合意係敲定『制式90手
    槍每支20萬元』，至於陳胤志所稱「隔日（19日）甲○○約
    我去他公司，每支漲價為25萬元至26萬元間」，應係指甲○
    ○主觀希望以後90手槍每支25萬元至26萬元間之售價，即甲
    ○○之真意係希望嗣後陳胤志告知買主每支90手槍售價為25
    萬元至26萬元之意思。
  6.被告甲○○、陳胤志雖曾陳稱92年7 月19日交付之4 支槍枝
    係樣品云云，但被告甲○○最初既已與陳胤志敲定制式90手
    槍每支售價20萬元，而郝高貴亦自行準備販賣槍械之本錢（
    指前述向小胖借貸60萬元），且交付46萬元給陳胤志以符合
    賣方須以現金購買之條件，陳胤志並已將其中之40萬元交予
    甲○○收受，而甲○○並將該槍枝交予陳胤志，足見甲○○
    已出售該槍枝予陳胤志所尋得之買主，完成收取價金、交付
    標的之買賣行為；而郝高貴亦將該槍枝轉售陳英哲賺取差價
    ，足認與陳胤志有販賣槍枝犯意聯絡之甲○○（賣主）與郝
    高貴（買主）之間，及郝高貴（賣主）與陳英哲（買主）彼
    此間，就手槍買賣交易已達成合致，就其買賣磋商之進度觀
    之，並非尚停留在議價階段而已，而係已經完成買賣槍枝之
    交易。
  7.證人陳胤志擔任被告甲○○銷售槍械之管道，甲○○決定槍
    彈價格後並由陳胤志負責找尋買主，則陳胤志與甲○○（包
    含周明芳）之間，自有販賣槍彈之意思聯絡；又陳胤志所尋
    得之買主（指郝高貴），不論該買主買受該槍彈之目的係自
    行持有或意圖轉售，其與陳胤志應係買方與賣方之關係，而
    非立於共同販槍之正犯關係。而郝高貴自行準備買槍價金，
    購買後並自行決定槍枝之售價而出售給陳英哲，郝高貴與陳
    胤志就販賣槍械應非立於共同正犯之關係。郝高貴於警詢雖
    稱：「槍是胤志叫我替他販售的，92年7 月16日胤志約我見
    面跟我說槍要進來了，叫我找買主。」等語（見警卷第13頁
    ），然同日警詢郝高貴亦坦承有準備60萬元作為販槍之本錢
    ，顯係自己出資購買槍械加以轉賣，其利害關係與陳胤志並
    不相同，應非與陳胤志有販賣槍械之共同犯意及合同行為，
    尚難認定郝高貴與陳胤志屬於販賣槍械之共同正犯關係。
  (三)上開事實欄三部分，業據：
  1.被告甲○○於92年7 月20日警詢坦承：「92年7 月19日下午
    ，陳胤志他向我訂購8 支90手槍，‧‧我要他先拿錢來（按
    陳胤志應係轉達有買主要8 支槍，而甲○○要求買主支付現
    金之意）。警方於7 月19日拘提到陳胤志，起獲150 萬元，
    應該是與我約定要購買槍彈之價款。」等語（見警卷第3 頁
    正面），又證人即共同被告陳胤志於92年7 月20日警詢中陳
    稱：「我向甲○○訂購8 支制式90手槍，是替郝高貴訂的，
    價錢仍在洽談中，警方於我身上查獲150 萬元為郝高貴交給
    我準備向甲○○買8 支制式90手槍之用，但價格尚未談好。
    」等語（見警卷第12頁），其於92年8 月12日警詢陳稱：「
    郝高貴交付46萬元購槍現款後，再交付156 萬元是為了再購
    買8 支90手槍的錢，而我準備以150 萬元去向甲○○洽談購
    買8 支90手槍。」等語（見偵查卷第197 頁），並有警方從
    陳胤志身上查獲之156 萬元現金（警方僅扣案150 萬元「見
    警卷第28頁至第30頁之高雄市政府警察局刑警大隊搜索、扣
    押筆錄、扣押物品收據、扣押物品目錄表）」，另6 萬元發
    還陳胤志「見偵查卷第196 頁反面之陳胤志警詢陳述」）足
    證。
  2.證人郝高貴於92年7 月19日警詢時證稱：「19日中午12時許
    ，我打給胤志說還要補90制式手槍6 支，約13時我打給胤志
    從原本鷹牌90手槍6 組改作5 支、1 支金牛星，16時我打給
    胤志欲將補訂槍金額156 萬補齊，約在高雄市○○路、五福
    路口漢王飯店前，將156 萬給胤志。19日下午16時許陳英哲
    告訴我要補定4 支，同日17時許將104 萬元給我作補定手槍
    的金額。」等語（見警卷第14頁），其於92年8 月5 日警詢
    又稱：「陳英哲再拿104 萬元向我訂4 支90手槍，我即連同
    我自己的52萬元共156 萬元交給陳胤志買6 支制式90手槍，
    其中4 支是陳英哲的，2 支是我自己的。」等語（見偵查卷
    第187 頁）。
  3.依警員依法進行通信監察之行動電話通話內容所載，共同被
    告郝高貴於92年7 月19日中午1 時許與陳英哲見面後，於中
    午1 時30分許先撥打陳胤志所有0000000000號電話，對陳胤
    志稱：「小鷹」等一下要下6 組等語（見警卷第87頁），陳
    胤志旋於1 時31分以其所有0000000000號電話撥打甲○○所
    有0000000000號電話稱：阿英海產要拿6 份及欲至甲○○公
    司會面等語（見原審卷(二)第646 頁），後於同日下午1 時36
    分，郝高貴又以前開電話通知陳胤志稱：要重新下為「鷹」
    5 組，「牛」1 組等語（見警卷第87頁），及於同日下午4
    時40分許對陳胤志說：等一下再先拿「五鷹」、「一牛」，
    較晚點再補那2 用的錢等語（見警卷第90頁），及陳胤志於
    警詢時供稱：「（另外2 支沙漠之鷹的呢？90的這2 支沙漠
    之鷹在哪裡？）都一起在那裡，但他（指郝高貴）拿去哪裡
    我不知道。」業據原審勘驗陳胤志92年7 月20日警詢筆錄明
    確，有譯文在卷可憑（見原審卷(二)第666 頁；按陳胤志及其
    辯護人對此警詢筆錄譯文均表示無意見「見原審卷(二)第628
    頁」），則證人陳胤志於警員詢問「沙漠之鷹」時，尚能明
    確回答問題，而非向警員詢問何謂「沙漠之鷹」，係何所指
    ，足見其知悉「沙漠之鷹」為90手槍，亦足見郝高貴與陳英
    哲對手槍型式及專業術語極為熟悉。而證人陳胤志之槍枝來
    源係被告甲○○，證人周明芳則於陳胤志向被告甲○○拿槍
    時，負責將藏匿之槍枝取出交付，陳胤志既知「沙漠之鷹」
    及「金牛星」均屬90制式手槍，則基於販賣圖利之被告甲○
    ○及負責取槍交付之證人周明芳，自亦了解2 種類型手槍之
    術語，始符事理。足證上開通話內容所述之「鷹」、「牛」
    係指「沙漠之鷹」、「金牛星」90制式手槍之暗語甚明。且
    販賣槍枝係政府所嚴禁，雖至愚之人亦不可能於電話中明白
    談論購買槍枝之事，且為逃避追緝，彼此交易往往以暗語進
    行避免遭監聽發現等情觀之，益徵郝高貴係以「鷹」為「沙
    漠之鷹」手槍之暗語甚明。雖郝高貴辯稱：「小鷹」是指「
    小英」即陳英哲之意，不是指「沙漠之鷹」手槍等語，然觀
    之上開電話監聽文內容，「鷹」顯非指陳英哲之意，又陳英
    哲之綽號為「阿弟」，此據陳英哲於警詢陳明在卷（見警詢
    第17頁），故通話內容所述之「小鷹」顯非陳英哲堪以認定
    。又所謂「金牛星」槍枝係巴西TAURUS廠所製造之各型式、
    口徑之手槍，均稱為金牛星，「沙漠之鷹」手槍係以色列軍
    事工業公司所製造之各種口徑之手槍，均稱為沙漠之鷹，該
    公司製造之90口徑手槍亦有人稱為小鷹，金牛星與沙漠之鷹
    分屬不同國家之槍枝廠出產，口徑9MM 即為90手槍，與其他
    國家廠牌出產之手槍無關聯性，此有高雄市政府警察局95年
    6 月2 日高市警刑偵12字第0950036980號函暨所附照片、解
    說等資料在卷可考（見本院上重更(一)卷(二)第157 頁至第167
    頁），足見陳英哲向被告甲○○購買之2 支手槍係制式90手
    槍無疑。
  4.共同被告陳英哲雖稱其交付郝高貴款項是六合彩賭金，第1
    次係交付52萬元，第2 次係交付108 萬元，合計共交付160
    萬元云云。而共同被告郝高貴於原審、本院前審亦改稱：陳
    英哲交付六合彩賭金第1 次係交付52萬元，第2 次係交付10
    8 萬元，共交付160 萬元給我，非156 萬元，是警察要其配
    合說104 萬元，不知4 萬元那裡去等語；然證人郝高貴於警
    詢時堅稱：第1 次係交付52萬元，第2 次係交付104 萬元，
    共交付156 萬元；並明確說明第1 次先購買2 支90手槍，1
    支26萬元，交付52萬元，當日下午要再購買4 支90手槍，再
    交付104 萬元等語（見警卷第14頁至第15頁），而104 萬元
    合於每支90手槍售價26萬元購買4 支之金額，且郝高貴於警
    詢均陳稱收取陳英哲上開款項向陳胤志交易槍械，而陳英哲
    矢口否認交付上開從事槍械交易，辯稱係簽賭六合彩之賭金
    云云，自應以證人即共同被告郝高貴於警詢之陳述較為可採
    ，嗣郝高貴於原審、本院前審審理時改稱，陳英哲交付六合
    彩賭金第1 次係交付52萬元，第2 次係交付108 萬元，共交
    付160 萬元給伊，非156 萬元，顯係事後附和同案被告陳英
    哲供詞，不足採信。另共同被告陳胤志隨後為警查獲亦供稱
    ：郝高貴交付156 萬元，而陳胤志為警查獲時共扣得156 萬
    元，其中150 萬元放在袋子裡，餘6 萬元放在車內另一位置
    等情（如上所述），是陳英哲交付給郝高貴之現金共156 萬
    元，非160 萬元一節，亦堪認定。至於證人乙○○（陳英哲
    友人）於原審所證陳英哲向其拿取52萬元、104 萬元等情（
    見原審卷(二)第446-461 頁），僅能證明陳英哲或有簽賭六合
    彩之情，無從據以否定陳英哲有上開購買槍枝之事實，附此
    敘明。
  5.被告甲○○於92年7 月19日下午5 時許，駕駛車號ZE－9143
    號自小客車搭載周明芳前往「大德冷凍廠」327 室冷凍房拿
    取數量不詳之槍枝置於車內，隨後駕車離開「大德冷凍廠」
    ，甫駛至高雄市○鎮區○○路與漁港北一路路口即為跟監員
    警當場查獲，並於車內扣得數量不詳之槍、彈（因於現場並
    未清點），並依據其2 人之供述，分至上址「大德冷凍廠」
    327 室冷凍房亦扣得數量不詳之槍、彈（因於現場並未清點
    ）及上址周明芳租住處扣得31支槍枝及數量不詳之子彈（因
    於現場並未清點），嗣於高雄市政府警察局內清點結果，共
    計扣押如附表編號1 至29、31至68號所示之具有殺傷力槍枝
    共67支、各式彈匣128 個（如附表編號73至84所示，共130
    個彈匣，但應扣除附表編號69、70號所示制式點25手槍「此
    2 支手槍係於郝高貴處扣得」之彈匣2 個，即附表編號75、
    78所示彈匣應各扣除1 個）、制式90子彈、點25子彈等，共
    13400 顆（附表編號71、72、85）、93衝鋒槍槍托1 個、及
    附表編號30不具殺傷力之槍枝1 支等物。復續依甲○○、陳
    胤志、郝高貴等人為警查獲到案之供述，循線於上開事實欄
    三所示時、地，先後查獲陳胤志、郝高貴、陳英哲等人，及
    扣押如事實欄三所示等物之事實，業據證人即員警陳志清、
    劉國章、蔡奇良、潘福良、黃世源、黃建璋等人於原審及證
    人戊○○於原審、本院更五審均到庭具結證述明確，復有高
    雄市政府警察局刑警大隊搜索、扣押筆錄、扣押物品收據、
    扣押物品目錄表、內政部警政署刑事警察局槍彈鑑定書等在
    卷可證。
  6.據上各節綜合以觀，足認陳英哲係因認前向郝高貴購得之上
    述制式90手槍2 支（即「沙漠之鷹」及「金牛星」各1 支）
    性能良好，再於92年7 月19日以104 萬元之價格，向郝高貴
    訂購制式90手槍4 支（即每支26萬元），郝高貴即於同日（
    19日）下午1 時30分許，電話連絡陳胤志表示要加購「沙漠
    之鷹」之90制式手槍6 支（其中2 支係郝高貴自己欲購買）
    ，之後郝高貴復改定「沙漠之鷹」之制式90手槍5 支及「金
    牛星」制式90手槍1 支，郝高貴於陳英哲收取4 支槍之104
    萬元現款後，認此次購買數量多應有更大之議價空間（即認
    每支槍枝購買單價應可壓低），乃將現款156 萬元交給陳胤
    志，並要求以該價款向實際貨主議價是否足以購買8 支90制
    式手槍。陳胤志即以150 萬元為價金（陳胤志暗扣6 萬元）
    電話聯絡被告甲○○議價購買8 支90手槍，甲○○於議價階
    段尚未達成以150 萬元販賣8 支90手槍之合致，但仍本於販
    賣90制式手槍之犯意（即郝高貴已交付上述購槍價金，縱使
    雙方議價後就購槍之價金、數量或有變動，但扣除陳胤志於
    本次交易欲賺取之差價後，郝高貴原先向陳胤志表示購買6
    支90手槍部分並無變更），駕車搭載周明芳前往冷凍廠取出
    數量不詳之槍枝置於車內著手該次販賣（即進行交貨），隨
    後因遭警跟監查獲因而販賣未遂之事實。
  (四)被告甲○○於本院前次更審雖質疑本案警方查扣之槍、彈應
    不只如此數量，並稱「戊○○警員帶伊至小房間時有告訴伊
    說有80支槍，並誘導要伊簽名承認有走私72支槍，及有將2
    支90手槍賣出等不實陳述，且經勘驗蒐證錄影帶結果，扣押
    槍枝總數為72支（即周明芳住處清點有31支、在警局辦公室
    清點有41支 ）與起訴書所述72支相符，足認伊走私槍枝並
    無外流，伊自無販賣槍枝出去」等語，然：
  1.本院前次更審會同檢、辯、被告當庭播放蒐證Ｖ8 錄影帶勘
    驗結果：(1)被告駕駛上開車號車輛：警方在車後座發現用塑
    膠袋裝置的槍彈，但現場沒有清點數量。(2)周明芳住處：警
    員帶周明芳到連莊大囍大樓搜索，房間內起出槍枝31支，警
    員口頭說總共28支係錯誤的，過程內容詳如本院上重訴卷(一)
    第230 頁至第231 頁所載。(3)大德冷凍廠327 冷凍房：查扣
    用塑膠袋裝置以塑膠膜包住之槍彈有數大袋，警方在倉庫內
    之冷凍庫內，警方以尖刀割開包裝袋取出手槍，但當場沒有
    清點槍彈的數量，又裝回大型塑膠袋內（以上見本院上重更
    (五)卷第192 頁至第193 頁）。(4)在高雄市政府警察局辦公室
    內拆封清點：查獲物品由員警拆封，未清點（只有口頭討論
    槍枝數量）。桌上有出現幾支槍枝，繼續由警員拆封處理，
    擦拭後放置桌上排放，警員正討論槍枝數量，有警員說41枝
    ，依據桌面排放槍枝，一員警有清點數量動作，另有警員提
    到另外還有28支。甲○○坐在畫面的左側手銬銬著。押解周
    明芳進來，警員就將一個飼料袋拿進來放在畫面右側，警員
    又背著大大的飼料袋進來，警員從袋中拿出槍枝，警員接續
    將彈匣放在桌上，壹包包的東西是子彈，員警也取出空的白
    色小箱子，未拆封的子彈壹包壹包，警員先將沒有拆封的子
    彈一塊一塊的放進白色塑膠小箱子內，警員先把放在桌上清
    點過的槍枝放在藍色的大籃子裡面，連同警員剛剛拿進來的
    飼料袋，一起運出房間。甲○○、周明芳坐在靠牆的位置。
    晚上7 時40分，地點是三樓大禮堂，槍枝已經擺在桌上，員
    警正在將槍枝貼標籤中。(5)被告在上述辦公室與員警對談情
    形：被告坐在上述辦公室牆壁座位，抽煙與員警聊天，員警
    問被告這次有多少槍，聽不出被告回答內容，員警反問被告
    70幾，被告回答內容聽不出來，員警就問有賣多少支？被告
    回答4 枝，員警再複誦4 支，被告點頭（以上見本院上重更
    (五)卷第208 頁至第210 頁）。
  2.證人戊○○於本院前審就上開勘驗過程情形具結證述：「原
    先在市警局四樓辦公室將被告車上以及冷凍廠查獲的槍彈拆
    封擦拭，被告當時人也在辦公室內，即畫面左側的牆壁座位
    ，後來周明芳住處查獲的槍枝，有用飼料袋帶進來，但沒有
    拆封清點，事後連同桌上的槍、彈一起移到三樓大禮堂，要
    召開記者會現場，記者會現場這時候才開始貼標籤，畫面左
    邊有人（即之前市刑大副隊長）在清點槍枝的數量，點完有
    說68支。本案點完有68支，這是指包括甲○○和周明芳車上
    、家裡、冷凍廠，另外在郝高貴那邊又查獲2 支，本案查獲
    有70支手槍。原先在辦公室清點桌上槍枝有41支以後，有人
    提到另外的28支是指在周明芳住處查到的28支，這是警員當
    時回報市警局的數量。」等語（見本院上重更(五)卷第209 頁
    ），則上開勘驗結果中雖有員警口出「41支」之數量，但此
    時並未確實清點予以貼上標籤（記載槍號），亦無其他旁人
    或主辦員警予以證實此「41支」數量，自應以證人戊○○所
    述「本案實際查扣的槍枝總數量70支，有包括郝高貴的2 支
    」（見本院上重更(五)卷第245 頁）為正確，且證人戊○○亦
    否認被告陳述狀（見本院上重更(五)卷第216 頁至第220 頁）
    內容所提「員警有要被告作不實的供述（即要被告承認有販
    賣槍枝及承認被告自己走私槍枝入境）等，並告訴被告說槍
    枝有查獲80支，但筆錄只做70支，另外作2 支槍枝販賣槍枝
    ，賣得40萬元等非法誘導不實筆錄」等情，並證述「警方沒
    有隱藏部分查扣槍枝下來，實際上查扣的數量就如同陳報出
    去的槍枝數量一樣」等語在卷（見本院上重更(五)卷第243 頁
    反面至第244 頁）。
  (五)最高法院此次發回更審略以：附表編號69及70之「扣押槍枝
    、子彈、彈匣」欄則分別記載「捷克CZ廠5 型口徑6.35mm之
    制式半自動手槍‧‧」、「捷克CZ廠製92型口徑6.35mm之制
    式半自動手槍‧‧」等語，然依卷附高雄市政府警察局刑事
    警察大隊扣押物品目錄表所載，警方於前開時、地係自郝高
    貴處扣得「捷克製點二二手槍，序（槍）號Ｇ8078」及「AT
    C BRNO CZ 點二二手槍，序（槍）號201683」等2 支手槍（
    見警卷第33頁），而依卷存內政部警政署刑事警察局92年9
    月25日刑鑑字第０九二０一四五三０四號槍彈鑑定書記載，
    前開附表編號69所示之手槍，係捷克製造，槍號為201683，
    槍套上印有「MOD.5.CAL.6.35mm A.T.C BRNO CZ」等字樣（
    見外放該槍彈鑑定書第79頁），似為前開郝高貴經警查獲之
    「序（槍）號201683」手槍，然前開附表編號70所示之手槍
    ，則為捷克CZ廠製造，92型，口徑6.35mm，槍號為Ｃ6078（
    見外放該槍彈鑑定書第80頁），且依1mm （公厘）等於0.03
    97吋之標準換算，6.35mm應為0.25吋，則該附表編號70所示
    之手槍，是否即係郝高貴遭警查扣之「捷克製點二二手槍，
    序（槍）號Ｇ8078」手槍？上訴人交由陳胤志轉交郝高貴打
    探行情之2 支制式點二五手槍之一，是否即係如原判決附表
    編號70所示之手槍？云云。經查：(一)被告於本院98年9 月2
    日準備程序中供稱：「（郝高貴所拿到的制式點二五手槍是
    何人交付？）是陳胤志借給他看的，槍是我的沒錯，但是查
    扣的槍枝本來就沒有點二二的手槍，我也不知道為什麼扣押
    物品清單上面會有點二二的手槍，有可能是誤寫的，但是也
    不知道為什麼有槍枝編號。」、「（陳胤志拿給郝高貴的制
    式點二五手槍是否就是原判決附表編號69、70所示？）是的
    ，但是和警察的扣押物品清單內容不一樣。」等語（見本院
    卷第196 頁）(二)郝高貴於92年7 月19日警詢時供稱：警方於
    92年7 月19日19時許，‧‧查獲我身上藏有2 支點22手槍，
    ‧‧槍枝是綽號「胤志」之人叫我幫他販售，前述槍枝都是
    從「胤志」那邊拿的等語（見警卷第13頁背面至第14頁），
    然於92年7 月20日偵查中供稱：92年7 月19日當天早上陳胤
    志拿4 把槍給我，90兩把，點25兩把，我拿到後把槍枝拿給
    陳英哲看，後來他買2 把90手槍，點25的他並未購買，‧‧
    在我身上查到的點22手槍，是陳胤志先寄放在我這邊的等語
    （見偵查卷第8 頁至第10頁背面）(三)陳胤志於92年7 月20日
    警詢時供稱：警方在郝高貴身上查獲之2 支點25手槍，就是
    我從甲○○處取得準備販售給郝高貴之槍枝等語（見警卷第
    11頁背面），可見在郝高貴身上查獲之槍枝2 支取自被告無
    誤，雖依卷附高雄市政府警察局刑事警察大隊扣押物品目錄
    表所載，警方於92年7 月19日19時，係自郝高貴處扣得「捷
    克製點二二手槍，序（槍）號Ｇ8078」及「ATC BRNO CZ 點
    二二手槍，序（槍）號201683」等2 支手槍（見警卷第33頁
    ），然依上開郝高貴之警詢或偵查中之供詞，或稱點二二，
    或稱點二五，足見其所供述之槍枝應係指同樣之2 支手槍。
    而依卷存內政部警政署刑事警察局92年9 月25日刑鑑字第０
    九二０一四五三０四號槍彈鑑定書記載，前開附表編號69所
    示之手槍，係捷克製造，槍號為201683，槍套上印有「MOD.
    5.CAL.6.35mm A.T.C BRNO CZ」等字樣（見外放該槍彈鑑定
    書第79頁），即為前開郝高貴經警查獲之「序（槍）號2016
    83」手槍，而前開附表編號70所示之手槍，則為捷克CZ廠製
    造，92型，口徑6.35mm，槍號為Ｃ6078（見外放該槍彈鑑定
    書第80頁），且依該鑑定書所附照片（該鑑定書照片第70頁
    ），雖目視看出該槍枝之槍號「Ｇ8078」，但仍可看出有變
    造之痕跡，因此刑事警察局研判原來之槍號為「Ｃ6078」，
    綜上，本院認定警方之扣押物品清單所載應係誤載，而槍枝
    號碼則是變造前、後之號碼，導致有不同之槍身號碼，事實
    上在郝高貴查獲之2 支槍枝即是附表編號69、70之槍枝無誤
    ，核此敘明。
  (六)綜上所述，被告於本院更審前所辯上情，均屬卸責之詞，無
    足採信。本件事證明確，被告上開走私、運輸、販賣槍彈等
    犯行，均可認定。
三、按行為後法律有變更者，適用行為時之法律；但行為後之法
    律有利於行為人者，適用最有利於行為人之法律，刑法第2
    條第1 項定有明文。次按有關新舊法之比較，應就罪刑有關
    之共犯、未遂犯、想像競合犯、牽連犯、連續犯、結合犯以
    及累犯加重、自首減輕暨其他法定加減原因（如身分加減）
    與加減例等一切情形，綜其全部罪刑之結果而為比較（最高
    法院95年第8 次刑事庭會議決議參照）。查於被告前開行為
    後，刑法部分條文業經總統於94年2 月2 日修正公布，並依
    刑法施行法第10條之1 規定自95年7 月1 日施行。職是，本
    件自應就被告行為前、後相關法律有修正者，依前揭規定暨
    決議意旨加以綜合比較以資適用。茲說明如下：
  (一)刑法第28條共同正犯之規定，修正前係規定「2 人以上共同
    實施犯罪之行為者，皆為正犯」，修正後則規定「2 人以上
    共同實行犯罪之行為者，皆為正犯」，修法後將完全未參與
    犯罪行為之實行之陰謀共同正犯及預備共同正犯刪除，因此
    修正後將共犯之範圍加以現縮，對於被告較為有利。
  (二)另刑法第55條牽連犯之規定，亦有修正，而被告所犯上開販
    賣、運輸手槍罪間，因其運輸之目的既在販賣，則販賣之情
    節自較運輸為重，且此2 罪間有修正前方法與目的之牽連犯
    關係，依修正前即行為時之規定，應從情節較重之販賣手槍
    罪處斷，而依修正後之刑法既已刪除牽連犯之規定，則所犯
    上述2 罪應依數罪併罰之規定分論併罰。比較新舊法之規定
    ，修正後之規定並非較有利於被告。
  (三)刑法第56條連續犯之規定，業已修正刪除，則被告所犯上開
    販賣手槍、子彈行為既遂1 次（即2 支90制式手槍），未遂
    1 次（即上開事實欄三部分），時間緊接，所犯基本犯罪構
    成要件相同，顯係各基於概括之犯意反覆為之，依修正前刑
    法第56條連續犯之規定，從其較重之販賣手槍、子彈既遂罪
    各論以1 罪，然行為後新法業已刪除連續犯之規定，而應分
    論併罰，此刪除雖非犯罪構成要件之變更，但顯已影響行為
    人刑罰之法律效果，自屬法律有變更，且以修正前規定，較
    有利於被告。
  (四)按刑法第37條有關禠奪公權之規定，雖有修正，但因新舊法
    規定均相同，尚不生比較之問題，但與本案相關新舊法綜合
    比較適用後，仍應修正前刑法第37條第1 項之規定。
  (五)刑法第42條第2 項前段修正前規定：「易服勞役以1 元以上
    3 元以下折算1 日」，又被告行為時之易服勞役折算標準，
    業據修正前罰金罰鍰提高標準條例第2 條前段規定，就其原
    定數額提高為100 倍折算1 日，則被告行為時之易服勞役折
    算標準，應以銀元300 元折算1日 ，即新台幣900 元折算1
    日。惟95年7 月1 日修正公布施行之刑法第42條第3 項前段
    規定：「易服勞役以新台幣1 仟元、2 仟元或3 仟元折算1
    日。」比較修正前後之易服勞役折算標準，原應以修正後之
    規定較有利於被告，惟修正前刑法第42條第3 項原規定：罰
    金總額折算逾6 個月之日數者，以罰金總額與6 個月之日數
    比例折算；而修正後之刑法第42條第3 項但書、第5 項則規
    定：但勞役期限不得逾1 年。罰金總額折算逾1 年之日數者
    ，以罰金總額與1 年之日數比例折算。比較新舊法則以舊法
    之折算標準對被告較為有利，是諭知罰金刑易服勞役之部分
    ，因罰金總額依修正後刑法第42條第3 項前段規定以每日新
    台幣3 仟元為折算標準，折算結果已逾6 個月之日數，此部
    分應依修正前刑法第42條第3 項規定諭知以罰金總額與6 個
    月之日數比例折算之標準。
  (六)綜上，依前開決議整體比較結果，本件以整體適用修正前之
    刑法規定較有利於被告2 人，爰依刑法第2 條第1 項前段之
    規定，適用行為時即修正前之舊法。
四、論罪部分：
  (一)按自大陸地區私運物品進入台灣地區或自台灣地區私運物品
    前往大陸地區，以私運物品進口、出口論，適用本條例規定
    處斷，懲治走私條例第12條定有明文。查本件走私入境之槍
    砲（含彈匣）、彈藥，分屬槍砲彈藥刀械管制條例第4 條第
    1 項第1 款、第2 款及第2 項所稱之槍砲、彈藥；又槍械、
    子彈、炸藥（包括零件、附件）係行政院依懲治走私條例公
    告管制物品項目及其數額甲項第1 款之管制進出口物品。「
    彈匣」係內政部86年11月24日以台86內警字第8670683 號公
    告，為各類槍枝之主要組成零件。又刑法上所謂運送，係指
    載運輸送而言，又私運管制物品進出口罪之所謂進出口，係
    指出入國界而言。次按，未經許可販賣槍砲、子彈及槍砲之
    主要組成零件罪，祇須未經許可以販賣為目的，購入槍砲、
    子彈及槍砲之主要組成零件，有一於此，其犯罪即屬完成，
    不以販入之後復行賣出為要件。
  (二)核被告甲○○意圖販賣營利，而販入如附表所示之槍（含彈
    匣）、彈行為，係犯槍砲彈藥刀械管制條例第7 條第1 項之
    販賣手槍罪、同條例第12條第1 項之販賣子彈罪（被告甲○
    ○嗣後與陳胤志第1 次賣出2 支90制式手槍部分，與前開意
    圖販賣而販入槍械部分僅論以1 次販賣行為），而彈匣因係
    手槍之一部，僅論以販賣手槍罪即可，毋庸論以販賣槍枝之
    主要組成零件罪。又被告甲○○未經許可，運輸如附表所示
    之槍（含彈匣）、彈、93衝鋒槍槍托（為管制物品項目及其
    數額甲項管制進出口物品一所規定之兵器附件），由菲律賓
    轉運中國大陸繼而私運入台之行為，則係犯槍砲彈藥刀械管
    制條例第7 條第1 項之運輸手槍罪、同條例第12條第1 項之
    運輸子彈罪，及懲治走私條例第2 條第1 項私運管制物品進
    口逾公告數額罪。另被告甲○○所犯關於上開事實欄三販賣
    未得逞部分，係犯槍砲彈藥刀械管制條例第7 條第5 項、第
    1 項之販賣手槍未遂罪、同條例第12條第5 項、第1 項之販
    賣子彈未遂罪。被告甲○○與共同被告周明芳間就上開走私
    、運輸、販賣等犯行，被告甲○○與周明芳、陳胤志間就上
    開販賣制式手槍槍彈予郝高貴部分，各有共同犯意之聯絡，
    其後並為行為之分擔，均應各論以共同正犯。被告甲○○所
    犯上開販賣手槍、子彈行為既遂1 次（即2 支90制式手槍）
    ，未遂1 次（即上開事實欄三部分），時間緊接，所犯基本
    犯罪構成要件相同，顯係各基於概括之犯意反覆為之，應依
    修正前刑法第56條規定，從情節較重之販賣手槍、子彈既遂
    罪各論以1 罪。又被告以一販賣行為同時觸犯販賣手槍、販
    賣子彈罪；以及以一運輸行為同時觸犯運輸手槍、運輸子彈
    罪及私運管制物品進口逾公告數額罪，皆為想像競合犯，均
    應依修正前刑法第55條前段規定，分別從一重以販賣手槍罪
    及運輸手槍罪論處。另被告所犯上開販賣、運輸手槍罪間，
    因其運輸之目的既在販賣，則販賣之情節自較運輸為重，且
    此2 罪間有修正前方法與目的之牽連犯關係，自應依修正前
    刑法第55條後段規定，從情節較重之販賣手槍罪處斷。
  (三)被告甲○○雖有轉運至中國大陸深圳港再行運送入台，仍屬
    接續之運送行為，論以運輸一行為。又被告因販賣、運輸而
    持有槍砲、彈藥等低度行為，為販賣、運輸之高度行為所吸
    收，以及甲○○於走私槍彈進口後，運送、藏匿走私物品之
    行為，為先前之私運管制物品行為之當然結果，均不另論罪
    。至於被告甲○○利用不知情之菲律賓馬尼拉船員、鍾順正
    所經營之漁業公司漁船船員及不詳之高雄港卸貨、搬運人員
    走私、運輸本案槍彈，均屬間接正犯。
  (四)被告甲○○委託「強生」在菲國馬尼市收購販入制式手槍、
    子彈部分雖未據起訴，惟此部分與起訴部分因有裁判上一罪
    關係，亦為起訴效力所及，自得一併審究。另被告甲○○犯
    有同條項之販賣槍枝、子彈部分，雖未據起訴書敘明，然此
    部分業據公訴檢察官補充論告。又起訴書之犯罪事實欄內雖
    記載私運之槍枝為72支（「起訴書第3 頁第4 行」），然起
    訴書之證據清單編號六則以制式槍枝共71支為其證據方法，
    另敘明尚有1 支無法擊發而不具殺傷力（「起訴書第7 頁」
    ），足證本案起訴被告私運槍枝範圍，應係具殺傷力之槍枝
    71支甚明，而起訴書事實欄所載72支，則係指全部進口之槍
    枝（「即未區別有殺傷力與否」）。至於起訴書犯罪事實欄
    雖載「被告甲○○向菲律賓海關填報漁獲出口至中國大陸深
    圳港」，似指被告有於中華民國領域外之菲律賓虛偽填載出
    口相關單據，然我國刑法採屬地主義原則，公訴人又無指出
    被告究係行使何種虛偽文書，有無刑法第5 條國外犯罪例外
    適用我國刑法論處之情形，卷內並無被告向菲律賓海關虛偽
    填報漁獲出口之相關證據，又未見公訴人舉證，難認此部份
    屬起訴範圍。
  (五)辯護意旨雖陳「被告於檢察官偵查及原審均自白犯罪，供述
    全部槍砲、彈藥之來源及去向，因而查獲全部槍砲、彈藥，
    防止重大危害治安事件之發生，應依槍砲彈藥刀械管制條例
    第18條第4 項之規定減輕其刑」等語，惟：
  1.按槍砲彈藥刀械管制條例第18條第1 項係規定自首之情形，
    並依其是否已將槍械、彈藥移轉他人持有，而分別規定：未
    經移轉持有者，應報繳其持有之全部槍械、彈藥；已移轉持
    有者，應據實供述全部槍械、彈藥之來源或去向，並因而查
    獲，始能減免其刑。第4 項係規定自白之情形，必須於偵查
    或審判中自白，並供述全部槍械、彈藥之來源及去向，因而
    查獲或因而防止重大危害治安事件之發生者，始能減免其刑
    。第4 項既謂「並」供述全部槍砲、彈藥、刀械之來源「及
    」「去向」，自係指已將槍械、彈藥移轉與他人持有之情形
    而言，不包括仍為自己持有之情形在內，此觀同條第1 項後
    段係指已移轉他人持有之情形始有「去向」可明。再按犯本
    條例之罪，於偵查或審判中自白，並供述全部槍砲、彈藥、
    刀械之來源及去向，因而查獲或因而防止重大危害治安事件
    之發生者，減輕或免除其刑，槍砲彈藥刀械管制條例第18條
    第4 項前段固定有明文。惟所謂查獲，係指依其自白，查獲
    槍砲、彈藥、刀械之來源及去向而言，不包括自己持有被查
    獲之情形在內（最高法院92年度台上字第5524號判決可資參
    照）。
  2.被告雖於偵查中自白，然所查獲者為被告自己持有之情形，
    亦無因而防止重大危害治安事件之發生。又破獲本案係警方
    依監聽在「大德冷凍廠」查獲被告及周明芳，之後續於上開
    事實欄三所示時、地查獲其他共同被告陳胤志、郝高貴、陳
    英哲等人，業據證人即警員戊○○於原審及本院前審證述明
    確，並非被告於偵審中自白全部槍械、彈藥之來源及去向，
    因而查獲或因而防止重大危害治安事件之發生，揆諸前開說
    明，自難減輕其刑。
五、原判決就被告甲○○部分，以被告罪證明確，因予論罪科刑
    ，固非無見；惟查：(一)原判決事實欄認定被告走私槍枝為：
    「附表所示之制式衝鋒槍、手槍等長短槍枝共計72支」，惟
    查附表僅有70支，且編號30之槍枝不具殺傷力（參上開槍彈
    鑑定書），此部分不構成犯罪，原判決事實認定自有未恰。
    (二)綽號「強生」成年男子，係受上訴人甲○○之委託，在菲
    律賓馬尼拉為上訴人甲○○收購及藏放槍枝，惟並無任何證
    據證明「強生」有參與走私、運輸槍枝入台、販賣槍彈等行
    為，原判決認被告甲○○、周明芳與「強生」之成年男子間
    就上開犯行，有犯意連絡及行為分擔為共同正犯，亦有未恰
    。(三)起訴書之犯罪事實欄內雖載私運之槍枝為72支，然檢察
    官起訴之私運槍枝範圍為具殺傷力之槍枝71支（如上所述）
    ，檢察官就附表編號30之槍枝並未起訴，原判決認此部分為
    起訴之範圍，並於理由內敘明就此部分不另為無罪諭知之理
    由，自有未受請求之事項予以判決之不當。(四)附表編號71、
    72送驗子彈分別於鑑驗時試射51顆及19顆，因試射而失其子
    彈功能，原判決仍併予沒收，尚有未當。(五)被告行為後，關
    於本案適用之相關刑法規定（如上所述）於95年7 月1 日修
    正施行，原判決未及比較適用，亦有未恰。(六)扣案之共犯陳
    胤志所有供其聯絡販槍所用之行動電話2 支（門號為000000
    0000號、0000000000號、含SIM 卡），均屬被告之共犯陳胤
    志犯罪所得及所用之物；另扣案之93衝鋒槍槍托1 個，亦屬
    被告犯罪所用之物（均如後述），應依刑法第38條第1 項第
    2 、3 款規定併予宣告沒收，原判決就此部分漏未諭知沒收
    ，亦有未合。被告甲○○上訴意旨，以量刑過重，指摘原判
    決不當，不無理由，且原判決關於被告部分既有上開可議之
    處，自屬無可維持，應由本院將原判決關於被告部分予以撤
    銷改判。審酌被告為牟圖暴利，鋌而走險，無視走私、運輸
    進口之龐大槍、彈將危害他人生命財產安全及治安程度甚鉅
    ，對照其與其他共同被告間之角色擔任係屬主要操控者，但
    被告於本院已坦承犯行，犯後態度良好，且因本案在押已有
    6 年多之久，期間妻離子散，公司亦已倒閉，其內心之煎熬
    ，已足以達到刑罰教化之目的等一切情狀，爰量處有期徒刑
    20年，併科罰金新台幣720 萬元，並就罰金部分，依修正前
    刑法第42條第3 項規定諭知以罰金總額與6 個月之日數比例
    折算之標準。又被告係判決20年有期徒刑，並依修正前刑法
    第37條第2 項規定，宣告禠奪公權10年。
六、沒收部分：
  (一)扣案如附表所示槍、彈、彈匣（除編號30號未具殺傷力之手
    槍外），均係違禁物，且為被告甲○○走私、運輸進口，均
    應依刑法第38條第1 第1 款規定宣告沒收；至於附表編號71
    、72號子彈，鑑驗時分別試射51顆及19顆，因試射而失子彈
    功能，無庸沒收。
  (二)被告甲○○同時走私入境之93衝鋒槍槍托1 個，雖非槍枝主
    要組成零件（見本院更四卷(一)第166-167 頁之內政部97年5
    月16日函），並不構成未經許可運輸、持有槍枝主要組成零
    件，但仍屬管制物品項目及其數額甲項管制進出口物品一所
    規定之其他兵器之附件（此部分係走私行為之一部分），為
    被告所有供其犯走私罪所用之物，依刑法第38條第1 項第2
    款規定宣告沒收。又被告甲○○所有、供聯絡共犯陳胤志販
    賣槍枝所用之0000000000號行動電話（原審誤載為00000000
    00號）1 支（含SIM 卡，SIM 卡依電信公司函覆屬申請人所
    有，無庸繳回），及共犯陳胤志所有、係供陳胤志連絡販槍
    犯罪所用之行動電話2 支（門號為0000000000號、00000000
    00號、含SIM 卡），均係供犯罪所用之物，爰依刑法第38條
    第1 項第2 款規定，宣告沒收。
  (三)按共同正犯之犯罪所得為新台幣時，因係合併計算，為避免
    執行時發生重複沒收之情形，故各共同正犯之間係採連帶沒
    收主義，於裁判時僅諭知連帶沒收，不得就全體共同正犯之
    總所得，對各該共同正犯分別重複諭知沒收；此與罰金刑應
    分別諭知、分別執行者不同（最高法院95年度臺上字第925
    號判決參照）。查被告被告甲○○與周明芳、陳胤志共同販
    槍所得即未扣案之40萬元（以此現金性質，尚難認定業已滅
    失），屬被告犯罪所得之物，爰依刑法第38條第1 項第3 款
    規定，宣告沒收。至於扣案之150 萬元及共犯陳胤志身上之
    另6 萬元，合計156 萬元，係前揭販賣制式九０手槍8 支及
    子彈部分，既屬未遂，陳胤志向郝高貴先行拿取之156 萬元
    ，郝高貴依法自得向陳胤志請求返還，被告與周明芳、陳胤
    志對此部分並無所得，故該156萬元部分自不得宣告沒收。
  (四)本案其他扣案部分即於共同被告郝高貴、陳英哲之處查扣如
    上開事實欄三所示，均非屬被告甲○○或其共犯犯罪所用或
    所得之物，爰不於被告部分宣告沒收。
據上論結，應依刑事訴訟法369 條第1 項前段、第364 條、第29
9 條第1 項前段、懲治走私條例第2 條第1 項、第11條、第12條
，槍砲彈藥刀械管制條例第7 條第1 項、第12條第1 項，刑法第
2 條第1 項前段、第11條、第55條、第38條第1 項第1 款、第2
款、第3 款、修正前刑法第28條、第55條、第56條、第37條第2
項、第42條第3 項，廢止前罰金罰鍰提高標準條例第2 條，判決
如主文。
本案經檢察官陳國全到庭執行職務。
中    華    民    國    98    年    9     月    21    日
                  刑事第二庭  審判長法  官  林正雄
                                    法  官  陳啟造
                                    法  官  黃壽燕
以上正本證明與原本無異。
如不服本判決應於收受本判決後10日內向本院提出上訴書狀，其
未敘述上訴理由者，並得於提起上訴後10日內向本院補提理由書
狀（均須按他造當事人之人數附繕本）「切勿逕送上級法院」。
中    華    民    國    98    年    9     月    21    日
                                    書記官  梁雅華
附錄本件判決論罪科刑法條：
槍砲彈藥刀械管制條例第7 條
  未經許可，製造、販賣或運輸火砲、肩射武器、機關槍、衝鋒
  槍、卡柄槍、自動步槍、普通步槍、馬槍、手槍或各類砲彈、
  炸彈、爆裂物者，處死刑、無期徒刑或7 年以上有期徒刑；處
  徒刑者，併科新台幣3千 萬元以下罰金。
  未經許可，轉讓、出租或出借前項所列槍砲、彈藥者，處無期
  徒刑或5 年以上有期徒刑，併科新台幣1 千萬元以下罰金。
  意圖供自己或他人犯罪之用，而犯前二項之罪者，處死刑或無
  期徒刑；處徒刑者，併科新台幣5 千萬元以下罰金。
  未經許可，持有、寄藏或意圖販賣而陳列第1 項所列槍砲、彈
  藥者，處5 年以上有期徒刑，併科新台幣1 千萬元以下罰金。
  第1 項至第3 項之未遂犯罰之。
槍砲彈藥刀械管制條例第12條
  未經許可，製造、販賣或運輸子彈者，處1 年以上7 年以下有
  期徒刑，併科新台幣500 萬元以下罰金。
  未經許可，轉讓、出租或出借子彈者，處6 月以上5 年以下有
  期徒刑，併科新台幣300 萬元以下罰金。
  意圖供自己或他人犯罪之用，而犯前二項之罪者，處3 年以上
  10年以下有期徒刑，併科新台幣700 萬元以下罰金。
  未經許可，持有、寄藏或意圖販賣而陳列子彈者，處5 年以下
  有期徒刑，併科新台幣300 萬元以下罰金。
  第1 項至第3 項之未遂犯罰之。
附表：
 ┌───┬──────────────────────────┬──────┬────────────┐
 │編號  │扣押槍枝、子彈、彈匣名稱                            │槍枝管制編號│數量                    │
 ├───┼──────────────────────────┼──────┼────────────┤
 │ １   │以色列IMI 廠UZI 型口徑9mm 之制式手槍，機械性能良好，│0000000000  │壹枝                    │
 │      │可擊發同口徑制式子彈，認具殺傷力。                  │            │                        │
 ├───┼──────────────────────────┼──────┼────────────┤
 │ ２   │美國INTRATEC廠TEC-9 型口徑9mm 之制式半自動手槍，機械│0000000000  │壹枝                    │
 │      │性能良好，可擊發同口徑制式子彈，認具殺傷力。        │            │                        │
 ├───┼──────────────────────────┼──────┼────────────┤
 │ ３   │以色列IMI 廠製JERICHO941FS型口徑9mm 之制式半自動手槍│0000000000  │壹枝                    │
 │      │，機械性能良好，可擊發同口徑制式子彈，認具殺傷力。  │            │                        │
 ├───┼──────────────────────────┼──────┼────────────┤
 │ ４   │捷克CZ廠75AUTOMATIC 型口徑9mm 之制式半自動手槍，機械│0000000000  │壹枝                    │
 │      │性能良好，可擊發同口徑制式子彈，認具殺傷力。        │            │                        │
 ├───┼──────────────────────────┼──────┼────────────┤
 │ ５   │捷克CZ廠75AUTOMATIC 型口徑9mm 之制式半自動手槍，機械│0000000000  │壹枝                    │
 │      │性能良好，可擊發同口徑制式子彈，認具殺傷力。        │            │                        │
 ├───┼──────────────────────────┼──────┼────────────┤
 │ ６   │義大利BERETTA 廠93R 型口徑9mm 之制式手槍，機械性能良│0000000000  │壹枝                    │
 │      │好，可擊發同口徑制式子彈，認具殺傷力。              │            │                        │
 ├───┼──────────────────────────┼──────┼────────────┤
 │ ７   │義大利TANFOGLIO 廠Combat型口徑9mm(9 ×19mm）之制式半│0000000000  │壹枝                    │
 │      │自動手槍，機械性能良好，可擊發同口徑制式子彈，認具殺│            │                        │
 │      │傷力。                                              │            │                        │
 ├───┼──────────────────────────┼──────┼────────────┤
 │ ８   │義大利TANFOGLIO 廠Combat型口徑9mm 之制式半自動手槍，│0000000000  │壹枝                    │
 │      │機械性能良好，可擊發同口徑制式子彈，認具殺傷力。    │            │                        │
 ├───┼──────────────────────────┼──────┼────────────┤
 │ ９   │捷克CZ廠75B 型口徑9mm 之制式半自動手槍，機械性能良好│0000000000  │壹枝                    │
 │      │，可擊發同口徑制式子彈，認具殺傷力。                │            │                        │
 ├───┼──────────────────────────┼──────┼────────────┤
 │ １０ │以色列IMI 廠製JERICHO941F 型口徑9mm 之制式半自動手槍│0000000000  │壹枝                    │
 │      │，機械性能良好，可擊發同口徑制式子彈，認具殺傷力。  │            │                        │
 ├───┼──────────────────────────┼──────┼────────────┤
 │ １１ │巴西TAURUS廠製PT915 型口徑9mm 之制式半自動手槍，機械│0000000000  │壹枝                    │
 │      │性能良好，可擊發同口徑制式子彈，認具殺傷力。        │            │                        │
 ├───┼──────────────────────────┼──────┼────────────┤
 │ １２ │以色列IMI 廠製JERICHO941FS型口徑9mm 之制式半自動手槍│0000000000  │壹枝                    │
 │      │，機械性能良好，可擊發同口徑制式子彈，認具殺傷力。  │            │                        │
 ├───┼──────────────────────────┼──────┼────────────┤
 │ １３ │巴西TAURUS廠製PT915 型口徑9mm 之制式半自動手槍，機械│0000000000  │壹枝                    │
 │      │性能良好，可擊發同口徑制式子彈，認具殺傷力。        │            │                        │
 ├───┼──────────────────────────┼──────┼────────────┤
 │ １４ │以色列IMI 廠製JERICHO941FS型口徑9mm 之制式半自動手槍│0000000000  │壹枝                    │
 │      │，機械性能良好，可擊發同口徑制式子彈，認具殺傷力。  │            │                        │
 ├───┼──────────────────────────┼──────┼────────────┤
 │ １５ │以色列IMI 廠製JERICHO941F 型口徑9mm 之制式半自動手槍│0000000000  │壹枝                    │
 │      │，機械性能良好，可擊發同口徑制式子彈，認具殺傷力。  │            │                        │
 ├───┼──────────────────────────┼──────┼────────────┤
 │ １６ │以色列IMI 廠製JERICHO941FS型口徑9mm 之制式半自動手槍│0000000000  │壹枝                    │
 │      │，機械性能良好，可擊發同口徑制式子彈，認具殺傷力。  │            │                        │
 ├───┼──────────────────────────┼──────┼────────────┤
 │ １７ │捷克CZ廠110 型口徑9mm 之制式半自動手槍，機械性能良好│0000000000  │壹枝                    │
 │      │，可擊發同口徑制式子彈，認具殺傷力。                │            │                        │
 ├───┼──────────────────────────┼──────┼────────────┤
 │ １８ │以色列IMI 廠製JERICHO941FS型口徑9mm 之制式半自動手槍│0000000000  │壹枝                    │
 │      │，機械性能良好，可擊發同口徑制式子彈，認具殺傷力。  │            │                        │
 ├───┼──────────────────────────┼──────┼────────────┤
 │ １９ │巴西TAURUS廠製PT915 型口徑9mm 之制式半自動手槍，機械│0000000000  │壹枝                    │
 │      │性能良好，可擊發同口徑制式子彈，認具殺傷力。        │            │                        │
 ├───┼──────────────────────────┼──────┼────────────┤
 │ ２０ │以色列IMI 廠製JERICHO941FB型口徑9mm 之制式半自動手槍│0000000000  │壹枝                    │
 │      │，機械性能良好，可擊發同口徑制式子彈，認具殺傷力。  │            │                        │
 ├───┼──────────────────────────┼──────┼────────────┤
 │ ２１ │巴西TAURUS廠製PT915 型口徑9mm 之制式半自動手槍，機械│0000000000  │壹枝                    │
 │      │性能良好，可擊發同口徑制式子彈，認具殺傷力。        │            │                        │
 ├───┼──────────────────────────┼──────┼────────────┤
 │ ２２ │以色列IMI 廠製JERICHO941FB型口徑9mm 之制式半自動手槍│0000000000  │壹枝                    │
 │      │，機械性能良好，可擊發同口徑制式子彈，認具殺傷力。  │            │                        │
 ├───┼──────────────────────────┼──────┼────────────┤
 │ ２３ │以色列IMI 廠製JERICHO941F 型口徑9mm 之制式半自動手槍│0000000000  │壹枝                    │
 │      │，機械性能良好，可擊發同口徑制式子彈，認具殺傷力。  │            │                        │
 ├───┼──────────────────────────┼──────┼────────────┤
 │ ２４ │以色列IMI 廠製JERICHO941FS型口徑9mm 之制式半自動手槍│0000000000  │壹枝                    │
 │      │，機械性能良好，可擊發同口徑制式子彈，認具殺傷力。  │            │                        │
 ├───┼──────────────────────────┼──────┼────────────┤
 │ ２５ │以色列IMI 廠製JERICHO941FB型口徑9mm 之制式半自動手槍│0000000000  │壹枝                    │
 │      │，機械性能良好，可擊發同口徑制式子彈，認具殺傷力。  │            │                        │
 ├───┼──────────────────────────┼──────┼────────────┤
 │ ２６ │巴西TAURUS廠製PT915 型口徑9mm 之制式半自動手槍，機械│0000000000  │壹枝                    │
 │      │性能良好，可擊發同口徑制式子彈，認具殺傷力。        │            │                        │
 ├───┼──────────────────────────┼──────┼────────────┤
 │ ２７ │以色列IMI 廠JERICHO941FS型口徑9mm 之制式半自動手槍，│000000000   │壹枝                    │
 │      │機械性能良好，可擊發同口徑制式子彈，認具殺傷力。    │            │                        │
 ├───┼──────────────────────────┼──────┼────────────┤
 │ ２８ │以色列IMI 廠製JERICHO941FS型口徑9mm 之制式半自動手槍│0000000000  │壹枝                    │
 │      │，機械性能良好，可擊發同口徑制式子彈，認具殺傷力。  │            │                        │
 ├───┼──────────────────────────┼──────┼────────────┤
 │ ２９ │義大利TANFOGLIO 廠Combat型口徑9mm 之制式半自動手槍，│0000000000  │壹枝                    │
 │      │機械性能良好，可擊發同口徑制式子彈，認具殺傷力。    │            │                        │
 ├───┼──────────────────────────┼──────┼────────────┤
 │ ３０ │捷克CZ廠110 型口徑9mm 之制式半自動手槍，擊發功能故障│0000000000  │壹枝                    │
 │      │（扳機無法釋放撞針），無法供擊發子彈使用，認為不具殺│            │                        │
 │      │傷力。                                              │            │                        │
 ├───┼──────────────────────────┼──────┼────────────┤
 │ ３１ │捷克CZ廠110 型口徑9mm 之制式半自動手槍，機械性能良好│0000000000  │壹枝                    │
 │      │，可擊發同口徑制式子彈，認具殺傷力。                │            │                        │
 ├───┼──────────────────────────┼──────┼────────────┤
 │ ３２ │捷克CZ廠110 型口徑9mm 之制式半自動手槍，機械性能良好│0000000000  │壹枝                    │
 │      │，可擊發同口徑制式子彈，認具殺傷力。                │            │                        │
 ├───┼──────────────────────────┼──────┼────────────┤
 │ ３３ │捷克CZ廠110 型口徑9mm （9 ×19mm）之制式半自動手槍，│0000000000  │壹枝                    │
 │      │機械性能良好，可擊發同口徑制式子彈，認具殺傷力。    │            │                        │
 ├───┼──────────────────────────┼──────┼────────────┤
 │ ３４ │以色列IMI 廠製JERICHO941FS型口徑9mm 之制式半自動手槍│0000000000  │壹枝                    │
 │      │，機械性能良好，可擊發同口徑制式子彈，認具殺傷力。  │            │                        │
 ├───┼──────────────────────────┼──────┼────────────┤
 │ ３５ │義大利TANFOGLIO 廠Combat型口徑9mm 之制式半自動手槍，│0000000000  │壹枝                    │
 │      │機械性能良好，可擊發同口徑制式子彈，認具殺傷力。    │            │                        │
 ├───┼──────────────────────────┼──────┼────────────┤
 │ ３６ │義大利TANFOGLIO 廠製Combat型口徑9mm 之制式半自動手槍│0000000000  │壹枝                    │
 │      │，機械性能良好，可擊發同口徑制式子彈，認具殺傷力。  │            │                        │
 ├───┼──────────────────────────┼──────┼────────────┤
 │ ３７ │捷克CZ廠110 型口徑9mm 之制式半自動手槍，機械性能良好│0000000000  │壹枝                    │
 │      │，可擊發同口徑制式子彈，認具殺傷力。                │            │                        │
 ├───┼──────────────────────────┼──────┼────────────┤
 │ ３８ │捷克CZ廠110 型口徑9mm 之制式半自動手槍，機械性能良好│0000000000  │壹枝                    │
 │      │，可擊發同口徑制式子彈，認具殺傷力。                │            │                        │
 ├───┼──────────────────────────┼──────┼────────────┤
 │ ３９ │以色列IMI 廠製JERICHO941FS型口徑9mm 之制式半自動手槍│0000000000  │壹枝                    │
 │      │，機械性能良好，可擊發同口徑制式子彈，認具殺傷力。  │            │                        │
 ├───┼──────────────────────────┼──────┼────────────┤
 │ ４０ │義大利TANFOGLIO 廠Combat型口徑9mm 之制式半自動手槍，│0000000000  │壹枝                    │
 │      │機械性能良好，可擊發同口徑制式子彈，認具殺傷力。    │            │                        │
 ├───┼──────────────────────────┼──────┼────────────┤
 │ ４１ │以色列IMI 廠製JERICHO941FS型口徑9mm 之制式半自動手槍│0000000000  │壹枝                    │
 │      │，機械性能良好，可擊發同口徑制式子彈，認具殺傷力。  │            │                        │
 ├───┼──────────────────────────┼──────┼────────────┤
 │ ４２ │以色列IMI 廠製JERICHO941FB型口徑9mm 之制式半自動手槍│0000000000  │壹枝                    │
 │      │，機械性能良好，可擊發同口徑制式子彈，認具殺傷力。  │            │                        │
 ├───┼──────────────────────────┼──────┼────────────┤
 │ ４３ │捷克CZ廠110 型口徑9mm 之制式半自動手槍，機械性能良好│0000000000  │壹枝                    │
 │      │，可擊發同口徑制式子彈，認具殺傷力。                │            │                        │
 ├───┼──────────────────────────┼──────┼────────────┤
 │ ４４ │捷克CZ廠110 型口徑9mm 之制式半自動手槍，機械性能良好│0000000000  │壹枝                    │
 │      │，可擊發同口徑制式子彈，認具殺傷力。                │            │                        │
 ├───┼──────────────────────────┼──────┼────────────┤
 │ ４５ │捷克CZ廠110 型口徑9mm 之制式半自動手槍，機械性能良好│0000000000  │壹枝                    │
 │      │，可擊發同口徑制式子彈，認具殺傷力。                │            │                        │
 ├───┼──────────────────────────┼──────┼────────────┤
 │ ４６ │以色列IMI 廠製JERICHO941FS型口徑9mm 之制式半自動手槍│0000000000  │壹枝                    │
 │      │，機械性能良好，可擊發同口徑制式子彈，認具殺傷力。  │            │                        │
 ├───┼──────────────────────────┼──────┼────────────┤
 │ ４７ │以色列IMI 廠製JERICHO941F 型口徑9mm 之制式半自動手槍│0000000000  │壹枝                    │
 │      │，機械性能良好，可擊發同口徑制式子彈，認具殺傷力。  │            │                        │
 ├───┼──────────────────────────┼──────┼────────────┤
 │ ４８ │捷克CZ廠110 型口徑9mm 之制式半自動手槍，機械性能良好│0000000000  │壹枝                    │
 │      │，可擊發同口徑制式子彈，認具殺傷力。                │            │                        │
 ├───┼──────────────────────────┼──────┼────────────┤
 │ ４９ │韓國DAEWOO廠製DP51型口徑9mm 之制式半自動手槍，機械性│0000000000  │壹枝                    │
 │      │能良好，可擊發同口徑制式子彈，認具殺傷力。          │            │                        │
 ├───┼──────────────────────────┼──────┼────────────┤
 │ ５０ │義大利TANFOGLIO 廠Combat型口徑9mm 之制式半自動手槍，│0000000000  │壹枝                    │
 │      │機械性能良好，可擊發同口徑制式子彈，認具殺傷力。    │            │                        │
 ├───┼──────────────────────────┼──────┼────────────┤
 │ ５１ │捷克CZ廠製92型口徑6.35mm之制式半自動手槍，機械性能良│0000000000  │壹枝                    │
 │      │好，可擊發同口徑制式子彈，認具殺傷力。              │            │                        │
 ├───┼──────────────────────────┼──────┼────────────┤
 │ ５２ │捷克CZ廠92型口徑6.35mm之制式半自動手槍，機械性能良好│0000000000  │壹枝                    │
 │      │，可擊發同口徑子彈，認具殺傷力。                    │            │                        │
 ├───┼──────────────────────────┼──────┼────────────┤
 │ ５３ │捷克CZ廠製92型口徑6.35mm之制式半自動手槍，機械性能良│0000000000  │壹枝                    │
 │      │好，可擊發同口徑子彈，認具殺傷力。                  │            │                        │
 ├───┼──────────────────────────┼──────┼────────────┤
 │ ５４ │捷克CZ廠製92型口徑6.35mm之制式半自動手槍，機械性能良│0000000000  │壹枝                    │
 │      │好，可擊發同口徑子彈，認具殺傷力。                  │            │                        │
 ├───┼──────────────────────────┼──────┼────────────┤
 │ ５５ │捷克CZ廠製92型口徑6.35mm之制式半自動手槍，機械性能良│0000000000  │壹枝                    │
 │      │好，可擊發同口徑子彈，認具殺傷力。                  │            │                        │
 ├───┼──────────────────────────┼──────┼────────────┤
 │ ５６ │捷克CZ廠製92型口徑6.35mm之制式半自動手槍，機械性能良│0000000000  │壹枝                    │
 │      │好，可擊發同口徑子彈，認具殺傷力。                  │            │                        │
 ├───┼──────────────────────────┼──────┼────────────┤
 │ ５７ │捷克CZ廠92型口徑6.35mm之制式半自動手槍，機械性能良好│0000000000  │壹枝                    │
 │      │，可擊發同口徑子彈，認具殺傷力。                    │            │                        │
 ├───┼──────────────────────────┼──────┼────────────┤
 │ ５８ │捷克CZ廠5 型口徑6.35mm之制式半自動手槍，機械性能良好│0000000000  │壹枝                    │
 │      │，可擊發同口徑制式子彈，認具殺傷力。                │            │                        │
 ├───┼──────────────────────────┼──────┼────────────┤
 │ ５９ │捷克CZ廠製92型口徑6.35mm之自動手槍，機械性能良好，可│0000000000  │壹枝                    │
 │      │擊發同口徑子彈，認具殺傷力。                        │            │                        │
 ├───┼──────────────────────────┼──────┼────────────┤
 │ ６０ │捷克CZ廠製92型口徑6.35mm之自動手槍，機械性能良好，可│0000000000  │壹枝                    │
 │      │擊發同口徑子彈，認具殺傷力。                        │            │                        │
 ├───┼──────────────────────────┼──────┼────────────┤
 │ ６１ │捷克CZ廠製92型口徑6.35mm之自動手槍，機械性能良好，可│0000000000  │壹枝                    │
 │      │擊發同口徑子彈，認具殺傷力。                        │            │                        │
 ├───┼──────────────────────────┼──────┼────────────┤
 │ ６２ │捷克CZ廠5 型口徑6.35mm之制式手槍，機械性能良好，可擊│0000000000  │壹枝                    │
 │      │發同口徑制式子彈，認具殺傷力。                      │            │                        │
 ├───┼──────────────────────────┼──────┼────────────┤
 │ ６３ │美國BERETTA 廠950BS 型口徑0.25吋之制式手槍，機械性能│0000000000  │壹枝                    │
 │      │良好，可擊發同口徑制式子彈，認具殺傷力。            │            │                        │
 ├───┼──────────────────────────┼──────┼────────────┤
 │ ６４ │捷克CZ廠5 型口徑6.35mm之制式半自動手槍，機械性能良好│0000000000  │壹枝                    │
 │      │，可擊發同口徑制式子彈，認具殺傷力。                │            │                        │
 ├───┼──────────────────────────┼──────┼────────────┤
 │ ６５ │捷克CZ廠製92型口徑6.35mm之制式半自動手槍，機械性能良│0000000000  │壹枝                    │
 │      │好，可擊發同口徑子彈，認具殺傷力。                  │            │                        │
 ├───┼──────────────────────────┼──────┼────────────┤
 │ ６６ │義大利TANFOGLIO 廠Combat型製口徑9mm 之制式半自動手槍│0000000000  │壹枝                    │
 │      │，槍管內具6 條右旋來復線，機械性能良好，可擊發同口徑│            │                        │
 │      │制式子彈，認具殺傷力。                              │            │                        │
 ├───┼──────────────────────────┼──────┼────────────┤
 │ ６７ │捷克CZ廠製92型口徑6.35mm之制式半自動手槍，機械性能良│0000000000  │壹枝                    │
 │      │好，可擊發同口徑子彈，認具殺傷力。                  │            │                        │
 ├───┼──────────────────────────┼──────┼────────────┤
 │ ６８ │捷克CZ廠製92型口徑6.35mm之制式半自動手槍，機械性能良│0000000000  │壹枝                    │
 │      │好，可擊發同口徑子彈，認具殺傷力。                  │            │                        │
 ├───┼──────────────────────────┼──────┼────────────┤
 │ ６９ │捷克CZ廠5 型口徑6.35mm之制式半自動手槍，機械性能良好│0000000000  │壹枝                    │
 │      │，可擊發同口徑制式子彈，認具殺傷力。                │            │                        │
 ├───┼──────────────────────────┼──────┼────────────┤
 │ ７０ │捷克CZ廠製92型口徑6.35mm之制式半自動手槍，機械性能良│0000000000  │壹枝                    │
 │      │好，可擊發同口徑制式子彈，認具殺傷力。              │            │                        │
 ├───┼──────────────────────────┼──────┼────────────┤
 │ ７１ │口徑9mm 制式子彈，200 顆，認均具殺傷力。            │            │壹百肆拾玖顆            │
 ├───┼──────────────────────────┼──────┼────────────┤
 │ ７２ │口徑0.25吋制式子彈，100 顆，認均具殺傷力。（鑑驗試射│            │捌拾壹顆                │
 │      │19顆)                                               │            │                        │
 ├───┼──────────────────────────┼──────┼────────────┤
 │ ７３ │供以色列IMI 廠製JERICHO941FS型口徑9mm （9 ×19mm ） │            │肆拾參個                │
 │      │之制式半自動手槍使用之制式彈匣。                    │            │                        │
 ├───┼──────────────────────────┼──────┼────────────┤
 │ ７４ │供捷克CZ廠製92型口徑9mm （9 ×19mm）之制式半自動手槍│            │貳拾貳個                │
 │      │使用之制式彈匣。                                    │            │                        │
 ├───┼──────────────────────────┼──────┼────────────┤
 │ ７５ │供捷克CZ廠92型口徑6.35mm（0.25吋）之制式半自動手槍使│            │貳拾貳個                │
 │      │用之制式彈匣。                                      │            │                        │
 ├───┼──────────────────────────┼──────┼────────────┤
 │ ７６ │供巴西TAURUS廠PT915 型口徑9mm 之制式半自動手槍使用之│            │壹拾壹個                │
 │      │制式彈匣。                                          │            │                        │
 ├───┼──────────────────────────┼──────┼────────────┤
 │ ７７ │供義大利TANFOGLIO 廠Combat型口徑9mm （9 ×19mm）之制│            │玖個                    │
 │      │式半自動手槍使用之制式彈匣。                        │            │                        │
 ├───┼──────────────────────────┼──────┼────────────┤
 │ ７８ │供捷克CZ廠5 型口徑6.35mm之制式半自動手槍使用之制式彈│            │肆個                    │
 │      │匣。                                                │            │                        │
 ├───┼──────────────────────────┼──────┼────────────┤
 │ ７９ │供仿義大利BERETTA 廠半自動手槍製造之改造手槍使用之制│            │參個                    │
 │      │式彈匣。                                            │            │                        │
 ├───┼──────────────────────────┼──────┼────────────┤
 │ ８０ │供義大利BERETTA 廠93R 型口徑9mm 之制式全自動手槍使用│            │貳個                    │
 │      │之制式彈匣。                                        │            │                        │
 ├───┼──────────────────────────┼──────┼────────────┤
 │ ８１ │供捷克CZ廠75B 型口徑9mm （9 ×19mm）之制式半自動手槍│            │貳個                    │
 │      │使用之制式彈匣。                                    │            │                        │
 ├───┼──────────────────────────┼──────┼────────────┤
 │ ８２ │供美國INTRATEC廠TEC-9 型口徑9mm 之制式半自動手槍使用│            │貳個                    │
 │      │之制式彈匣。                                        │            │                        │
 ├───┼──────────────────────────┼──────┼────────────┤
 │ ８３ │供以色列IMI 廠製UZI 型口徑9mm 之制式手槍使用之制式彈│            │貳個                    │
 │      │匣。                                                │            │                        │
 ├───┼──────────────────────────┼──────┼────────────┤
 │ ８４ │未發現與本案槍枝適用之情形。                        │            │捌個（共分為伍型，分別為│
 │      │                                                    │            │貳個、貳個、貳個、壹個、│
 │      │                                                    │            │壹個）                  │
 ├───┼──────────────────────────┼──────┼────────────┤
 │ ８５ │口徑9mm制式子彈及口徑0.25吋制式子彈。               │            │一萬三千一百顆（原共計一│
 │      │                                                    │            │萬三千四百顆，取其中三百│
 │      │                                                    │            │顆即編號71、72號子彈送驗│
 │      │                                                    │            │認均具殺傷力）          │
 └───┴──────────────────────────┴──────┴────────────┘


司法院資訊處製作；財團法人民間司法改革基金會備份。
